臺灣桃園地方法院刑事判決　　　　　　　　　　　　　九十二年度重訴字第二七號
　　公　訴　人　臺灣桃園地方法院檢察署檢察官
　　被　　　告　癸○○
　　選任辯護人　陳文雄律師
　　被　　　告　壬○○
　　選任辯護人　羅美鈴律師
　　被　　　告　子○○
　　指定辯護人　本院公設辯護人　己○○
右列被告等因殺人等案件，經檢察官提起公訴（九十一年度偵字第一四七五五號），
本院判決如左：
    主  文
癸○○共同殺人，處有期徒刑拾肆年，褫奪公權捌年。
壬○○幫助殺人，處有期徒刑柒年。
子○○共同毀棄他人自小客車，足以生損害於他人，處有期徒刑拾月。
    事  實
一、辛○○（綽號「阿偉」或「矮仔偉」，另案由本院通緝中）係桃園地區小南門幫
    之首腦，並在桃園縣桃園市○○路九十八號地下一樓開設冠偉財務有限公司（下
    稱冠偉公司）而與翡翠雜誌社桃園分社分租同一辦公室，緣辛○○得知女友江美
    怡與屬下即綽號「小小」之汪士傑有染，乃迫令汪士傑開立面額新臺幣（下同）
    一百萬元之本票作為賠償，惟隨後江美怡即遭人潑灑硫酸住院，且汪士傑繼即失
    去蹤影避不見面，辛○○認江美怡受硫酸所傷與汪士傑有關，因而新怨舊恨齊湧
    心頭遂四處尋找汪士傑，其間汪士傑曾避居於舅舅許書禮桃園縣桃園市○○○街
    一五八巷二十四號二樓住處而由許書禮出面替汪士傑排解，然汪士傑隨即不知去
    向，致引起辛○○不悅而萌生殺害許書禮之犯意，辛○○乃策劃邀集當兵時所認
    識之友人即綽號「水和」之壬○○、綽號「阿國」之甲○○（另案由本院通緝中
    ）、兒時鄰居兼玩伴即綽號「豆奶」之癸○○、綽號「阿順」之成年男子及另二
    名真實姓名年籍不詳之成年男子共同強押許書禮而妨害其行動自由後，再由辛○○、癸○○、甲○○、綽號「阿順」之成年男子共同殺害許書禮，又其中壬○○
    並基於幫助殺人之決意，除共同強擄許書禮而對辛○○等人殺害許書禮之行為資
    以助力外，復為免辛○○等殺人之犯行遭發覺，並與辛○○、癸○○、綽號「阿
    同」之子○○共同基於毀棄許書禮所駕車輛之犯意聯絡，先後為下列之犯行：
（一）辛○○先於民國九十一年六月二十六日晚間指示壬○○、甲○○分別致電癸○○及綽號「阿順」之成年男子共赴冠偉公司辦公室碰面，癸○○隨即駕駛登記
      於當時配偶蔡雅麗（業於案發後之九十一年十一月二十六日離異，並改名為蔡
      雨鈞）名下之車號八Ｎ─四０五七號銀色廂型車於同日晚間二十一時許抵達冠
      偉公司後，乃先修理車號不詳之富豪九四０型自用小客車以俟辛○○到來，其
      後癸○○並偕同壬○○進入冠偉公司辦公室內與甲○○、綽號「阿順」之成年
      男子一同泡茶聊天等待辛○○返回冠偉公司，嗣於同日晚間二十三時許辛○○
      回公司後，癸○○即駕駛車號八Ｎ─四０五七號銀色廂型車搭載辛○○、壬○○、甲○○、綽號「阿順」之成年男子一同沿國道一號高速公路（下稱高速公
      路）北上，並依辛○○之命下三重交流道，隨即沿路向檳榔攤問明尋找臺北縣
      蘆洲市○○路，適斯時許書禮因解決妹妹戊○○與真實姓名年籍不詳綽號「可
      欣」成年女子糾紛完畢而駕駛登記於汪士傑名下之車號八Ｎ─三二二一號紅色
      自用小客車附載戊○○及戊○○之乾女兒洪彩漪自臺北縣蘆洲市○○路「雲仙
      樓茶藝館」返回妹妹丁○○臺北縣三重市○○街五十九號四樓住處以接在該處
      等待返家之同居人丑○○，辛○○等人乃一路駕車尾隨，而於九十一年六月二
      十七日凌晨零時六分許，許書禮駕駛車號八Ｎ─三二二一號紅色自用小客車抵
      達臺北縣三重市○○街五十九號前後，辛○○等人見戊○○與洪彩漪一同下車
      上樓，而由許書禮獨自一人駕車於附近尋找停車位認機不可失，遂由辛○○令
      癸○○先駕車超越許書禮所駕車號八Ｎ─三二二一號紅色自用小客車，並以手
      機聯絡真實姓名年籍不詳之成年男子二人駕駛車號不詳之白色自用小客車俾以
      前後包夾，詎辛○○、癸○○、壬○○、甲○○、綽號「阿順」之成年男子及
      於白色自用小客車上之成年男子二人，為將許書禮押至辛○○向不知情高中同
      學黃品貴承租之桃園縣楊梅鎮水流東三十五之四號鐵皮屋內之目的，竟共同基
      於妨害許書禮行動自由之犯意聯絡，先由辛○○命甲○○下車改乘該車號不詳
      之白色自用小客車，再令癸○○駕駛車號八Ｎ─四０五七號銀色廂型車停於許
      書禮之車號八Ｎ─三二二一號紅色自用小客車前方一百公尺處，隨即指示壬○○、綽號「阿順」之成年男子下車，而由甲○○（斯時已自該車號不詳之白色
      自用小客車下車）、壬○○、綽號「阿順」之成年男子共同行至許書禮所駕車
      號八Ｎ─三二二一號紅色自用小客車旁命令許書禮下車後，再將許書禮以腳踹
      至車號八Ｎ─三二二一號紅色自用小客車後座，辛○○、癸○○及車號不詳之
      白色自用小客車上之二名成年男子則在旁監控把風，繼由壬○○駕駛車號八Ｎ
      ─三二二一號紅色自用小客車，且為防止許書禮逃跑，復將許書禮夾於後座中
      間，旁邊坐有甲○○、綽號「阿順」之成年男子，其後即由車號不詳之白色自
      用小客車在前、車號八Ｎ─四０五七號銀色廂型車在後而以二車前後包夾之方
      式將車號八Ｎ─三二二一號紅色自用小客車夾於中間，自三重交流道上高速公
      路後，再由癸○○依辛○○之指示駕駛車號八Ｎ─四０五七號銀色廂型車在前
      引導帶路而自五股交流道下高速公路以避開泰山收費站，沿黎明工專之山路一
      路南下，並自林口交流道上高速公路繼於楊梅交流道下高速公路，而於九十一
      年六月二十七日凌晨二時許，三車行至桃園縣楊梅鎮水流東三十五之四號之鐵
      皮屋前停車後，接續由甲○○、綽號「阿順」之成年男子左右架住許書禮而由
      辛○○持鑰匙開啟鐵皮屋門鎖後共同挾持許書禮進入鐵皮屋，癸○○與壬○○
      及白色自用小客車上之二名成年男子則在鐵皮屋外等候辛○○指示，共同以此
      非法之方法，剝奪許書禮之行動自由。
（二）辛○○繼於九十一年六月二十七日凌晨二時許，以電話通知子○○駕駛車號Ｖ
      二─八九七九號自用小客車前來鐵皮屋，並當著身在鐵皮屋外之壬○○面前，
      指示由子○○帶路偕同癸○○將許書禮所駕之車號八Ｎ─三二二一號紅色自用
      小客車燒毀，並由辛○○交付一千元予癸○○以購買汽油，隨後子○○乃依指
      示駕駛其所有之車號Ｖ二─八九七九號自用小客車而癸○○駕駛許書禮之車號
      八Ｎ─三二二一號紅色自用小客車，二人先上高速公路後在南崁交流道下高速
      公路，並將車駛至桃園縣桃園市○○路附近由子○○返家拿取約二十公升之白
      色塑膠桶及報紙後再至桃園縣桃園市○○路某不詳名稱之加油站，由癸○○交
      付子○○前揭辛○○之一千元而由子○○持白色塑膠桶子下車購買約四百餘元
      之汽油，並將找還之五百餘元及統一發票交回予癸○○，其後即由子○○駕駛
      車號Ｖ二─八九七九號自用小客車在前引導，二車一路沿濱海公路往廖添丁廟
      方向行駛至臺北縣林口鄉○○○路偏僻山區下車後，由子○○拆卸車號八Ｎ─
      三二二一號紅色自用小客車之前車牌，癸○○則拆除後車牌，繼由子○○以所
      購之汽油潑灑車號八Ｎ─三二二一號紅色自用小客車前後座及車身，再以報紙
      引燃汽油後，旋由子○○駕駛車號Ｖ二─八九七九號自用小客車搭載癸○○駛
      離，並於離開約一公里後因子○○不放心而駕車折返現場，後因二人見車號八
      Ｎ─三二二一號紅色自用小客車確已完全起火燃燒毀棄始放心再次駕車返回鐵
      皮屋，其間於同日之凌晨二時五十三分許，當時與辛○○同車行至桃園縣楊梅
      鎮○○路附近之壬○○並依辛○○之命近撥打行動電話予癸○○，指示癸○○
      於燒完車後購買飲料、麵包及點心等食物回鐵皮屋，癸○○遂於購買食物返回
      鐵皮屋時，將食物交付予自鐵皮屋出來之甲○○，癸○○、子○○旋即各自駕
      駛車號八Ｎ─四０五七號銀色廂型車、車號Ｖ二─八九七九號自用小客車返回
      住處，辛○○、癸○○、子○○、壬○○四人即以此等方式，共同毀損車號八
      Ｎ─三二二一號紅色自用小客車，造成該車遭焚毀喪失全部之效用而毀棄，足
      以生損害於該車占有使用人許書禮及登記所有權人汪士傑。
（三）辛○○、甲○○、綽號「阿順」之成年男子共同基於殺人之犯意，先於鐵皮屋
      內餵食許書禮嗎啡及鎮靜安眠藥、鎮痛麻醉藥、Lidocaine等醫療性藥物後，
      於九十一年六月二十七日晚間二十二時許，由辛○○以電話邀得有共同殺人犯
      意聯絡之癸○○駕駛車號八Ｎ─四０五七號銀色廂型車前往桃園縣楊梅鎮水流
      東三十五之四號鐵皮屋會合，俾共同將許書禮載往偏僻地點予以殺害，癸○○
      遂於抵達鐵皮屋門口後，打開清理車號八Ｎ─四０五七號銀色廂型車後車廂旋
      坐上駕駛座等待開車，辛○○、甲○○及綽號「阿順」之成年男子繼則將一床
      棉被舖於已打開之車號八Ｎ─四０五七號銀色廂型車後車廂，隨即由甲○○及
      綽號「阿順」之成年男子共同攙扶業已服用藥物及遭膠布封住嘴巴、黏住手腳
      惟尚未完全昏迷之許書禮登上車號八Ｎ─四０五七號銀色廂型車之後車廂並將
      事先購買之強酸置入車內，甲○○、綽號「阿順」之成年男子於關上後車廂後
      坐上車號八Ｎ─四０五七號銀色廂型車，辛○○則另駕駛斯時已入獄服刑之翡
      翠雜誌社桃園分社不知情之副社長楊慶順所有借予辛○○使用之車號ＭＵ─三
      六九二號綠色吉普車在前引路，二車一路沿小路往桃園縣龍潭鄉石門山區行去
      ，並於同日晚間二十三時許，行至僻靜無人之桃園縣龍潭鄉石門山區內後停車
      ，隨即打開車號八Ｎ─四０五七號銀色廂型車之後車廂而由辛○○、甲○○、
      綽號「阿順」之成年男子連同棉被將許書禮拖下車並將其衣物褪去後使其正面
      仰躺於地上，再由辛○○、甲○○、綽號「阿順」之成年男子聯手以強酸朝許
      書禮正面由前往後潑灑，癸○○則在旁把風接應，致許書禮頭、臉、頸、左肩
      、右胸、上腹、右前臂、鼠蹊部、兩大腿、兩小腿等處大片變黑及脫皮，左上
      臂、左後肩、右上臂、右手腕皮膚局部發紅，因而造成許書禮前半身約有百分
      之三十五之強酸燒灼傷，合併肺水腫及支氣管肺炎，許書禮遭強酸灼傷並大聲
      發出哀嚎。
（四）辛○○、癸○○、甲○○、綽號「阿順」之成年男子為遂行其殺人之目的，俟
      許書禮之哀嚎聲止歇僅發出微弱之呻吟聲即將死亡之際，隨即由甲○○、綽號
      「阿順」之成年男子連同棉被包裹住許書禮抬上車號八Ｎ─四０五七號銀色廂
      型車後車廂，再由辛○○駕駛車號ＭＵ─三六九二號綠色吉普車在前引導，癸○○駕駛車號八Ｎ─四０五七號銀色廂型車跟隨在後，而於九十一年六月二十
      八日凌晨一時五十分許，行經桃園縣大溪鎮南興里三塊厝二之三號綠野香坡社
      區後方人煙罕至第二十二號電桿旁之產業道路，先由辛○○指示癸○○停車，
      旋由甲○○、綽號「阿順」之成年男子將車號八Ｎ─四０五七號銀色廂型車後
      車廂全身赤裸之許書禮丟棄至該處，辛○○、癸○○、甲○○、綽號「阿順」
      之成年男子再駕車沿太武幼稚園國道三號高速公路（即北二高）聯絡道逃離，
      適為居住於桃園縣大溪鎮南興里三塊厝二之三號綠野香坡社區三樓之陳乾華目
      擊，乃前往查看發現許書禮裸體仰臥在該處旋即報警，其後即為趕至現場之桃
      園縣政府警察局大溪分局圳頂消防分隊隊員陳盈元、柯福益緊急送往桃園縣龍
      潭鄉○○路一六八號國軍桃園總醫院（即龍潭陸軍八０四醫院）急救，惟許書
      禮仍延至同日晚間二十時二十分許，因強酸灼傷致休克死亡。辛○○、癸○○
      、甲○○、綽號「阿順」之成年男子等人於返回楊梅鐵皮屋後，甲○○、綽號
      「阿順」之成年男子即攜帶包裹許書禮之棉被下車，癸○○則駕駛車號八Ｎ─
      四０五七號銀色廂型車擬返回住處惟於途中即由辛○○電召返回鐵皮屋，並由
      辛○○交付癸○○一袋包括包裹許書禮棉被、強酸空瓶之垃圾令癸○○持往丟
      棄，癸○○隨即將前開垃圾攜往桃園縣桃園市○○路東西向高速公路橋下並往
      溪裏丟擲後，即駕車返回家中。其後警方就許書禮命案組成０六二八專案偵查
      ，並調取許書禮失蹤當日於臺北縣三重市○○街及溪尾街、臺北縣蘆洲市○○
      路等地與棄屍當地之桃園縣大溪鎮○○里○○○街等處之行動電話基地臺紀錄
      進行通聯紀錄比對後發現登記於癸○○名下之0000000000號行動電
      話重覆出現，且經調取前揭地點之里辦公室及便利商店錄影帶後查覺登記於蔡
      雅麗名下之車號八Ｎ─四０五七號銀色廂型車之蹤影而認癸○○可能涉案，乃
      於九十一年八月八日向臺灣桃園地方法院檢察署檢察官聲請對癸○○核發拘票
      ，並經由拘提到案之癸○○供述再比對前揭行動電話紀錄而循線偵悉辛○○、
      壬○○、子○○、甲○○、綽號「阿順」之成年男子等人前開犯行。
二、案經被害人許書禮之妹丁○○、丙○○告訴暨桃園縣政府警察局大溪分局報請臺
    灣桃園地方法院檢察署檢察官相驗後偵查起訴。
    理  由
一、按「被害人已死亡者，得由其配偶、直系血親、三親等內之旁系血親、二親等內
    之姻親或家長、家屬告訴。但告訴乃論之罪，不得與被害人明示之意思相反。」
    ，刑事訴訟法第二百三十三條第二項定有明文；又按「告訴乃論之罪，告訴人祇
    須表示訴究之意思為已足，不以明示其所告訴者為何項罪名或言明『告訴』為必
    要，且依其所陳述之事實，客觀上已可認其有訴追之意思，仍屬合法之告訴。依
    卷內資料，被害人劉○宏於警訊時，業已指稱：連續被徐○吉等人毒打等語，表
    示『希望警方依法嚴辦』，並有驗傷診斷證明書附卷（見警卷第四頁背面至第六
    頁、第三十七頁），其後復於第一審及原審一再表示追究之意思，則其於警訊時
    所謂『希望警方依法嚴辦』，自係表示告訴之意，應認其已有合法告訴。原判決
    於事實欄內記載關於傷害部分，未據告訴（見原判決第三頁倒數第六行）等旨，
    顯與卷證資料不相適合，自有可議。」，最高法院九十年度臺上字第七二０五號
    判決可資參照；次按刑事訴訟法第二百三十二條規定，犯罪之被害人，得為告訴
    ，所謂「犯罪被害人，就財產法益言，並不限於所有權人，即占有人之占有被侵
    害時，該占有人亦為犯罪之被害人。本件被告撕破之公文書二件為原告所保管，
    則原告基於占有被侵害出而告訴，自不能指為違法。」，最高法院四十七年度臺
    非字第一四號判例亦有明揭。經查車號八Ｎ─三二二一號紅色自用小客車登記所
    有權人雖係汪士傑，惟實際上係由被害人許書禮占有使用，揆諸前開說明，車號
    八Ｎ─三二二一號紅色自用小客車遭毀損時，占有使用人即被害人許書禮亦有告
    訴權，因被害人許書禮業已死亡，而被害人許書禮之妹丁○○、丙○○與被害人
    許書禮間係三親等內之旁系血親，二人於被害人許書禮死亡後依刑事訴訟法第二
    百三十三條第二項規定取得告訴權，從而丁○○、丙○○於被害人許書禮死亡後
    經警通知前往警局製作筆錄時，二人均當場表示被害人許書禮所駕之車號八Ｎ─
    三二二一號紅色自用小客車下落不明，希望警方查明被害人許書禮死因並早日捉
    到兇手等情（詳九十一年度相字第九八四號卷第四頁丁○○警訊稱：「我希望警
    方快點捉到殺害我哥許書禮之兇手。」等語、同卷第八頁背面丙○○警訊稱：「
    ．．．他駕駛乙部八Ｎ─三二二一自小客車，該車目前下落不明，．．．希望警
    方查明其死因。」等語），其後復於偵查及本院調查、審理中一再表示追究被告
    辛○○、癸○○、子○○、壬○○等人之意思，依前開說明，本件毀損車號八Ｎ
    ─三二二一號紅色自用小客車部分應認已經合法提出告訴，合先敘明。
二、被告癸○○部分：
（一）訊據被告癸○○就於事實欄一（一）、（二）、（三）、（四）所示之時間、
      地點，分別與如事實欄一（一）、（二）、（三）、（四）所示之人前往強押
      被害人許書禮、燒毀車號八Ｎ─三二二一號紅色自用小客車及於辛○○、甲○○、綽號「阿順」之成年男子對被害人許書禮潑灑強酸時在場等節固不否認，
      且坦承涉有共同毀棄他人之物之行為，惟矢口否認有何妨害自由、殺人之犯行
      ，辯稱：於事實欄一（一）所示之時間、地點，事先並不知悉要去強押被害人
      許書禮，當時是辛○○邀請一同去臺北喝酒，亦不知悉於事實欄一（三）所示
      之時間、地點要對被害人許書禮潑灑強酸而無殺人之故意云云。
（二）然查：
  １、被告癸○○於事實欄一（一）所示之時間、地點，一路依辛○○之指示而尾隨
      被害人許書禮所駕駛之車號八Ｎ─三二二一號紅色自用小客車，且於被告壬○○、甲○○、綽號「阿順」之成年男子命令被害人許書禮下車後，見被害人許
      書禮由被告壬○○、甲○○、綽號「阿順」之成年男子共同以腳踹至車號八Ｎ
      ─三二二一號紅色自用小客車後座由被告壬○○開車之際，仍依辛○○之指示
      ，由車號不詳之白色自用小客車在前，其則駕駛車號八Ｎ─四０五七號銀色廂
      型車將車號八Ｎ─三二二一號紅色自用小客車夾於中間，復於抵達鐵皮屋時由
      甲○○、綽號「阿順」之成年男子將被害人許書禮左右架住進入鐵皮屋時，與
      被告壬○○在鐵皮屋外接應之事實，業據被告癸○○迭於警訊、偵查時及本院
      調查、審理中（詳九十一年度相字第九八四號卷第一八三頁背面至第一八七頁
      背面警訊稱：「（問：你是否知道警方為何拘提你？）警方拘提我時，我已知
      道是關於在大溪地區有一男子遭潑硫酸致死的案子。（問：你是否有參與右述
      『許書禮』命案？你是否認識死者『許書禮』？）有的，我有參與犯下『許書
      禮』命案．．．，（問：請詳述右案之犯案過程？）九十一年六月二十六日二
      十一時許，一名綽號『水和』的男子（因修車認識的，但其真實姓名年籍我不
      知道），以其行動電話打我的手機（0000000000），說有一部富豪
      九四０的車子發不動，叫我到桃園市○○路桃欣醫院那棟大樓的地下室修車，
      我到時水和就在那等我，但我修不好，水和即邀我到同棟大樓翡翠雜誌社的辦
      公室聊天，當時辦公室內還有綽號『阿國』及一不知名之年青男子（是辛○○
      的小弟）在場，過了不久綽號『阿偉』的辛○○也到了，．．．，就由我開我
      所有的八Ｎ─四○五七號中華三菱銀白色箱型車，載著『阿偉』、『水和』、
      『阿國』及那名年青男子一同北上，當到三重交流道，『阿偉』指揮我下交流
      道，並叫我找『集賢路』，我問了檳榔攤後才知道怎麼走，到了集賢路，『阿
      偉』叫我在一間釣蝦場前停下（似乎名叫一加一釣蝦場）．．．『阿偉』叫我
      開車在附近繞了一下，隨即又回到一加一釣蝦場前時，『阿偉』就指前方一部
      紅色愛快一六四的轎車，叫我跟在其後面，該紅色車轉了幾個彎後停在一大樓
      前，『阿偉』叫我繼續開不要停，我就超過那紅色車，隨即『阿偉』的手機響
      ，『阿偉』在電話中叫對方『你就把他擋下來就好』，然後叫我車調頭，我調
      頭後有一部白色的轎車開在我前面，我二車又經過該紅色愛快，但隨即我看到
  該白色車調頭，『阿偉』也立即叫我調頭，我調好方向時就看到該白色車攔在
      紅色車前，我車停在該紅色車約一００公尺處，該白色連上有一不知名男子下
      來，『阿偉』也立即叫我車上的另三人（『水和』、『阿國』及該年青男子）
      下去支援，然後有人敲該紅色車窗，紅色車駕駛座有一男子（即死者）下車，
      但隨即遭他們四人以腳踹入該色車後座由『水和』駕死者的車，白色車在前，
      我車殿後（將紅色車夾在中間），然後三部車就自三重交流道上高速公路，『
      阿偉』叫我開至最前面，由其指揮帶路，但立即又自五股交流道下高速公路，
      走黎明工專的山路，避過泰山收費站後，又自林口交流道上高速公路，然後在
      楊梅交流道下，在『阿偉』指揮下走入很偏僻的鄉道，到達一不知地址的鐵皮
      屋，『阿偉』下車並與『阿國』及該小弟將死者押入鐵皮屋中，我把車停好後
      就下車與『水和』在鐵皮屋外聊天，當時還有看到二名不認識的男子，．．．
      為帶頭犯下此案的『阿偉』，因他是我的鄰居兼兒時玩伴。」等語、詳九十一
      年度偵字第一四七五五號卷第十七頁背面警訊稱：「（問：你又帶同警方至楊
      梅何址的鐵皮屋？）緊接著我又帶同警方至桃園縣楊梅鎮東流里水流東三五之
      四號的鐵皮屋，確定當天從台北縣押回許書禮時，就是辛○○等人將許書禮押
      入該屋內無誤。」等語、同卷第一七四頁至第一七四頁背面九十一年八月九日
      偵訊筆錄稱：「（問：從阿偉那出發的有幾部車幾個人？）一部廂型車，五個
      人，我後來酒沒喝成，阿偉就叫我跟一輛紅色之車，我以為是阿偉要跟他討債
      ，因阿偉開財務公司，後又來了一部白色的車，我也搞不清楚狀況，後來白色
      車擋住紅色車，阿偉就叫阿國、阿順、水和下車押人，白色車子一人打敲紅色
      車玻璃，把開車之人拖出來，然後水和、阿順、阿國把人推到後座，然後阿偉
      就叫我調頭，然後阿偉帶路三部車就到鐵皮屋。（問：白色車上之人？）因是
      晚上，所以我也不知下車之人有無回到車上。（問：到鐵皮屋時全進屋？）沒
      有，我、水和、白色車上二個人都沒進去，此時我方知白色車上有二人，我問
      水和，為何押人，他說他也不知。」等語、同卷第二三一頁背面至第二三二頁
      背面九十一年九月四日偵訊筆錄稱：「（問：自何處出發至三重犯地（一）提
      示犯罪時地一覽表？）九十一年六月二十六日晚上九點多在辛○○開的桃園市
      ○○路某大樓地下室冠偉財務公司（在翡翠雜誌旁）會合後出發，我開我妻登
      記之八Ｎ─四○五七號銀色廂型車右前座載辛○○，後中排坐甲○○、壬○○
      ，最後座坐阿順（非子○○）到三重集賢路才發現一台白色自小客，車號不詳
      ，廠牌不知，開我前面，有停一下子，我看司機旁前座有一人，後座似無人，
      停車旁有一餐廳，一男出來與辛○○講話不知說什麼，說完該男就走，辛○○
      叫『阿國』坐白色車，沒注意他坐那個位子，白色車二人沒下車，辛○○叫我
      跟著停在附近的紅色車（即許書禮車），白色的在我前面跟著紅色車，在附近
      繞數分鐘，看紅色車停車出來二女走向大樓，我在紅色車後一二百公尺，停著
      ，當時未注意白色車在何處，接著辛○○叫我超過紅色車再調頭回來，接著辛○○又叫我重複一次停在紅色車後方約一百公尺處，接著辛○○電話打來打去
      ，不知與誰連絡，接著附近的白色車就攔在紅色車前，辛○○叫壬○○、『阿
      順』下車，白色車右前座該人或後座之『阿國』一人下車或二人都下車，辛○○在我車上共三或四人（即壬○○、『阿順』、『阿國』或該男或『阿國』與
      該男），不知何人敲車門，許書禮就下車，接著三、四人拉許書禮至許書禮車
      後座由壬○○開許書禮車，到鐵皮屋才知『阿順』、『阿國』也坐許書禮車，
      原坐白色車該男回原車，到鐵皮屋時發現一高一矮從白色車出來，依我看白色
      車右前座該男應是矮的，到犯地二鐵皮屋時，沿路我開最前面依序紅、白車，
      不知該鐵皮屋是誰的地方，是依辛○○指示到該處，另白色車二男我不認識，
      我下車問壬○○不是叫我修車嗎，怎麼變成押人，壬○○說他不知道，紅色車
      內已無人，許書禮被押進鐵皮屋，不知如何押入。」等語、詳本院九十二年六
      月九日訊問筆錄第六頁至第七頁稱：「（問：當天為何會用你的廂型車？）壬○○打電話叫我去看富豪九四○的車子，後來我就去．．．辛○○回來的時候
      問我車的情形如何？我就跟他說現在沒有辦法修，要明天才可以修，他叫我在
      辦公室裡面聊天．．．他就打電話聯絡之後叫我去載他們四人過去，有辛○○
      、甲○○、壬○○、阿順，剛才警察有拿庚○○的照片給我指認，就是他無誤
      。他們到三重去，辛○○叫我停在路邊問路，他問集賢路在哪裡，我們就一直
      走，到了集賢路，他說要找一家釣蝦場，去到那裡，他叫我在前面五十公尺處
      停下來，他電話聯絡後，叫我再繼續開車，經過釣蝦場，就停下來，就有壹個
      人我不認識的人，出來跟他講話，我沒有聽到他們說些什麼，他叫我在前面掉
      頭再繞一圈。回來時，看到一部紅色的愛快羅密歐的車子，他叫我跟著該車，
      又看到一部白色類似馬自達的車子，確實的車型忘記了，結果白色車在我前面
      ，我就跟著白色車，沒有跟紅色車，從集賢路的巷子轉了三、四個彎，白色車
      就不見了，再找一下看到紅色的車，辛○○叫我經過紅色的車，該車已經停下
      來了，辛○○打電話聯絡，他叫我去前面掉頭，我就掉頭回來，看到那部紅色
      的車，我超過紅色車約一百公尺處，又看到白色車子，白色車停在紅色車的旁
      邊，辛○○叫他們三人下車，我車上只有我跟辛○○二人，他們三人走過去，
      我就看到白色車下來壹個人敲紅色車的門，紅色車的人出來後，被拉上紅色車
      的後座去，換成別人開紅色車，辛○○叫我跟著紅色車走，我們一路回來，辛○○用我的電話打給甲○○，叫他車子停下來，換我走前面，辛○○帶路，上
      了高速公路，我後面是紅色車、白色車，從五股交流道下來，改走黎明工專的
      山路，走到林口又上高速公路，走到楊梅交流道下去，從楊梅分局的路進去，
      快到高速公路橋下，就到鐵皮屋，他叫我停車，辛○○就下車將欄杆打開，叫
      我開車進去，後來二部車也跟進來，辛○○指揮紅色那部車進去鐵皮屋的門口
      ，那時我在車上準備要下來，看到二、三個人將那個人押入屋內，好像他的手
      被反拷綁住，我就下車跟壬○○聊天，我們二人及白色車子都沒有進去，白色
      車上有何人我不知道，我問壬○○那二個人是誰，他說他不認識，我問怎麼會
      變成這個情形？壬○○說他也不知道。」等語、本院九十三年二月四日準備程
      序筆錄第六頁至第七頁稱：「（問：對於檢察官起訴之犯罪事實有何意見？一
      、九十一年六月二十六日晚上為何會在桃園復興路桃欣大樓修車，再於九十二
      年六月二十七日凌晨前往台北縣三重市○○路釣蝦場附近？）因為壬○○打電
      話給我叫我去修一台富豪九四○的車子，因為沒有材料，所以我就和壬○○就
      去辛○○的辦公室，後來辛○○就來了，還有甲○○、阿順（即後來指認的庚○○）也來了，後來辛○○叫我們座一下，要帶我們去台北喝酒，要我開我的
      車，因為當天只有我有開車來，就由我載水和、阿偉、阿順、阿國，阿偉後來
      問路的結果，帶我們去三重集賢路的一加一釣蝦場前，阿偉有跟人通電話，講
      完後，就叫我跟壹一部紅色的愛快羅密歐車走，後來我脫離，後來阿偉叫阿國
      下車，阿國後來下車改座白色的車子，白車我不知是何人開的。我先脫離之後
      ，後來又看到紅色車，我先超過紅色，阿偉叫我掉頭，回頭時阿偉叫水和、阿
      順下車，水和後來開紅色的車，我當時確實有跟警察說有把駕駛拉到後座，應
      該是我跟警察說看不太清楚，有二、三個人把他拉到後面去。（問：二、九十
      一年六月二十七日凌晨為何到楊梅的鐵皮屋去？）共有三部車要楊梅鐵皮車，
      是我開第一台，就是阿偉做的這台，由他帶路，原本是由白色車帶路，後來是
      我開第一台，沿路都是阿偉告訴我如何開的。到了鐵皮屋之後，我跟壬○○均
      沒有進去，其他人我不知道是否有進去，將被害人押入鐵皮屋內的是有二個人
      ，但我不知道是誰，阿偉有進入鐵皮屋內。我跟壬○○在外面聊天，我們二人
      互相問怎麼會有這樣的事情。」等語、本院九十三年三月十六日審判筆錄第九
      頁至第二六頁稱：「（問：你跟辛○○是何關係？）是二十幾年的鄰居。．．
      ．（問：你們去三重的目的是什麼？）當時辛○○原本說是要去喝酒，我載辛○○、甲○○、壬○○、庚○○去三重喝酒，但到現場沒有喝酒，辛○○跟人
      講電話後，叫我跟一部紅色的車，我在巷子裡面繞了二圈，辛○○叫我停在紅
      色車前面一百公尺處，我有看到另一部白色的車，該車停下來後，有一人下車
      ，那人是否就是許書禮我並不知道，辛○○叫阿順、甲○○、壬○○下車，我
      就看到他們三人及白色車上的另一人，將車主拉到紅色車的後座去，後來到鐵
      皮屋時我才知道是壬○○開紅色車。．．．（問：是否插著他的人進鐵皮屋？
      ）是的，一人一邊。（問：是那二人插著他？）我不知道是那二個人，改稱：
      壹個好像是阿順，壹個我不認識。．．．（問：你們在三重攔車時，就是照著
      辛○○的指示在附近繞來繞去？）是的。（問：就當時你是知道要攔車的？）
      他叫我跟蹤紅色車，我看到白色車時他們把他押到紅色車的後座時，我才知道
      是要押人，但先前不知道是要攔車。．．．（問：結束修車時，辛○○是否有
      到現場？）我花了一、二十分鐘修車，修完車後，跟壬○○進到雜誌社泡茶，
      約過五至十分鐘後，辛○○才進來。．．．（問：在車上時，請描述座車的位
      置？）我開車，我旁邊是辛○○，後座是甲○○、壬○○、阿順，他們的位置
      如何坐我不清楚，只記得甲○○坐中間。（問：從翡翠雜誌社到釣蝦場期間，
      在車上有談些什麼？）沒什麼聊，因為我有放片子給他們看，所以從頭至尾沒
      聊什麼，只有下交流道時，辛○○交代我找檳榔攤問集賢路在那裡。（問：當
      辛○○叫你下交流道找集賢路時，後座的人是否可以聽的到？）當時他們是否
      有聽到我不知道，但是從三重下來時，我已經將ＶＣＤ關掉，所以已經沒有影
      片的聲音。．．．（問：辛○○是如何叫後座三人下車的？）因為其中甲○○
      曾經下車過一次，是辛○○叫他下車的，當時白色車出現，甲○○就先坐到白
      色車上去，我的車後只剩下壬○○及阿順二人，辛○○叫我把車停在紅色車前
      一百公尺處後，他就叫壬○○、阿順二人下車，別的沒有講，他們二人聽了就
      直接下車，也沒說什麼。（問：你看到他們拉他上車之前，是否有聽到辛○○
      說什麼話？）沒有。．．．（問：你方稱甲○○已先下車坐在白車上，則實際
      只有二個人下車？）是的。．．（問：動手押人的是何人？）是三、四個人有
      動手，因為我距離很遠，看不清是那些人。（問：甲○○到底有沒有從白車上
      下來，去動手抓人？）我不清楚，但到了鐵皮屋時我有看到他。（問：自到達
      鐵皮屋起至離開去燒車，究竟有幾人在鐵皮屋外或進出鐵皮屋？）我開車載辛○○先到，紅色車跟在我後面，最後是白車，把被害人扶入鐵皮屋的是二人，
      一個是甲○○，另一個我不知道。因為我是第一部車，所以我停在比較裡面的
      停車場，等我走出來時，看到甲○○跟另一個把被害人扶進鐵皮屋裡了。我在
      水溝處與壬○○在鐵皮屋外，另二個從白色車上下來，我並不認識該二人，至
      於辛○○是已經進入鐵皮屋，阿順我沒有看到人，我認為他已經進入鐵皮屋內
      了。（問：白色車上，究竟有幾人？）應該是二人。（問：如你所言，則與甲○○扶被害人進入鐵皮屋內應是阿順？）是是這樣的，我們甫到達鐵皮屋現場
      時，裡面應該沒有人，是辛○○拿鑰匙打開門的。」等語）皆供明在卷，核與
      被告壬○○之供述（詳九十一年度偵字第一四七五五號卷第二八頁背面至第二
      九頁背面警訊稱：「（問：請詳述案發過程？）於九十一年六月二十六日傍晚
      十五時從平鎮市○○路四三０巷五六號五樓住處去復興路桃新醫院地下一樓翡
      翠雜誌社辦公室找辛○○聊天，但辛○○不在，現場只有另一男一女在，直到
      晚上二十時左右辛○○回來，要我打電話給綽號『豆奶』癸○○，請他來修理
      車子，後來癸○○約過一個小時左右來到，癸○○檢查該車說沒有材料沒辦法
      修理，後來辛○○就出去，約過一個小時左右，辛○○又回來，講我們一起到
      台北喝酒，並要癸○○駕駛廂型車（銀色），而由阿偉（辛○○）、癸○○、
      甲○○、我另一不詳姓名男子共五人，共乘坐該廂型車到台北，在中山高速公
      路北上到三重交流道下，再往蘆洲方向行駛，一直到蘆洲集賢路一加一釣蝦場
      將車停下，看見辛○○好像在等人，後來有聽到說要等綽號『小小』汪士傑，
      後來看見死者（許書禮）所駕駛之紅色愛快羅密毆經過，我們五人就共乘該廂
      型車跟隨後面，到案發地點（不知該路名稱），由甲○○、另一不詳姓名男子
      及另一部轎車下來一名年青男子，共三人將死者（許書禮）強押上廂型車，然
      後由我駕駛死者之紅色愛快羅密毆轎車，共三部車，第一部係由辛○○所乘坐
      之廂型車，第二部由我駕駛死者轎車，第三部為該部二名不詳姓名男子駕駛之
      轎車，並三重交流道上中山  高速公路，由五股交流道下走黎明工專，然後再
      由林口交流道上中山高速公路，中間避過泰山收費站，再直走中山高速公路南
      下到楊梅交流道下到秀才路之一處鐵皮屋，三部車均有到現場，然後我與癸○○在外面，而辛○○、甲○○還三名不詳姓名男子共五人強押死者進入鐵皮屋
      內。」等語、同卷第一七二頁背面至第一七三頁九十一年八月九日偵訊筆錄稱
      ：「（問：整件事情之經過你知不知被押者是誰？）不知。（問：事發當天是
      你打電話給癸○○？）是，辛○○叫我叫癸○○去修車，但癸○○沒帶工具與
      材料，故沒辦法修，辛○○就臨時提議說去喝酒。（問：當日是誰將許書禮押
      到廂型車內？）我沒有，癸○○也沒有。（問：廂型車及癸○○之車裡共有幾
      人？）我記得約莫六、七人，我跟辛○○同車，我聽到辛○○叫車上之人下去
      押人，他們車子之前，已有人在路上堵那輛紅色之車，但我不知他們從何處來
      。（問：把人押上車後，去那裏是誰說的？）辛○○說要去鐵皮屋，到該處，
      辛○○跟其他人將人押下去，我和癸○○就站在外面。」等語、同卷第二三六
      頁至第二三七頁九十一年九月四日偵訊筆錄稱：「（問：警訊提提示筆錄？）
      實在與口述相符看過才簽名。（問：提示犯罪時地一覽表在場？）當時我坐癸○○車廂型車，銀色九人座，有掛牌忘了車號，在三重交流道下，不知去三重
      何處，車上辛○○坐右前座，我坐中座，另位『阿順』不知幾歲，約二十多歲
      ，他坐後座，沒別車跟著我們車，我是吃吃飯，後來沒去，在某處停車，辛○○叫我開一台愛快羅密歐車，不知何色我去開時原駕駛靜靜坐在後面，甲○○
      、『阿順』坐他二旁不知誰左誰右，右座沒坐人我沒有看到該駕駛為何坐到後
      座，現場只有該車及癸○○車，癸○○只剩癸○○及辛○○，我跟癸○○車（
      綽號『豆奶』），是辛○○指示的，後來到楊梅鐵皮屋，不知該處是誰的地方
      ，不知去那裏是誰的意思，一到時連原駕駛都自然的下車，進去鐵皮屋，我沒
      進去，去時只有該車與癸○○車無別車。」等語、詳本院九十二年六月九日訊
      問筆錄第十一頁至第十二頁稱：「（問：當天為何會到三重去？）他們要去吃
      東西我就跟著去。（問：當天你不是有下車一起去押死者？）甲○○跟阿順先
      下車，我才下車的。．．．（問：後來你坐何人的車子？）我是開愛快羅密歐
      的車，跟著癸○○的廂型車走。（問：你跟辛○○是何關係？）我因妹妹的官
      司，在法院遇到的，之前我們當兵就認識了。後來我知道他在開債務公司，我
      叔叔的債務也請他處理過。．．．是辛○○叫我打電話給癸○○過來修車，我
      的車也是給癸○○修的。（問：後來你開該車，死者坐在後面，是否有被綁住
      ？）沒有，也沒有反抗，我開車，他們坐在後面，既沒有說話也沒有爭吵。」
      等語、本院九十三年二月四日準備程序筆錄第九頁稱：「（問：一、九十一年
      六月二十六日晚間是否有叫癸○○到桃園市○○路桃欣大樓地下室後來在到阿
      偉的辦公室去，再於九十一年二月二十七日凌晨到三重市○○路一加一釣蝦場
      去？）當天晚上他們叫我打電話給癸○○，叫他來修車，修一台富豪的車，因
      為癸○○說沒有材料，我們二人就在那裡聊天，後來阿偉說要吃飯，叫癸○○
      開車，一同前往的有阿國、阿順、阿偉、我及癸○○。我是坐在中間，當時阿
      偉坐在駕駛座的隔壁，車子有開到集賢路。後來有出現一部紅色的車，是否有
      一台白色的車我沒有注意看。後來是我下車開死者紅色的車回楊梅鐵皮屋，當
      時我去開車時，阿國、阿順也有下車，我不知道為何死者會讓我開他的車，因
      為當時阿偉指示我去開死者的車，我跟在癸○○的車後面，到了鐵皮屋之後我
      沒有進去，我跟癸○○在外面聊天。後來我跟阿偉座同一台車離開，那時是因
      為癸○○開愛快羅密歐走後，我一人在外面無聊，我就跟阿偉說我要離開，隔
      了二十分左右，阿偉叫不知名的人開車來，我就跟阿偉坐那個人的車走了。」
      等語、本院九十三年四月十三日審判筆錄第十三頁至第十四頁稱：「（問：至
      三重找許書禮時，是否尚有一輛白車上坐二人在場？該車上的二人是否一人即
      為阿路？）我開紅色的車，被害人坐在後面中間，一邊坐阿順，一邊坐阿國，
      將被害人夾在中間，我們當時是坐癸○○開的車子，我和阿順還沒下車之前，
      阿國就已經先下了，他去了哪裡做什麼我不知道。後來辛○○叫我跟阿順一起
      下車，辛○○叫我去開紅色的車子，我到達的時候，阿順、許書禮、阿國就已
      經在後面坐好了，我並沒有看到有一輛白車及車上的人。當天現場並沒有看到
      一名叫阿路的人，我也不認識該人。」等語）、證人即承辦警員乙○○之證述
      （詳本院九十二年六月九日訊問筆錄第十五頁稱：「（問：本件後來如何查出
      廂型車是被告癸○○所有？）據秘密證人講說癸○○、甲○○說過，警察曾去
      查他的車，他會怕，可能跟本案有關，我們去查證，還作電話通聯紀錄比對，
      配合之前的時間、路線、地點與本案吻合，後來拘提癸○○到案他承認涉案。
      」等語、本院九十三年三月十六日審判筆錄第四十頁至第四一頁稱：「（問：
      承辦經過？）九十一年六月份時，民眾報案發現有一台車子把壹個沒有穿衣服
      的人丟在產業道路上，派出所員警到現場後通知消防隊救護，消防隊後有對被
      害人做初步處理，被告查獲情形，我們起初沒有進展，後來有秘密證人王給臣
      聽到甲○○、癸○○有提到他的車有警察去查癸○○的車，他說是不是警察知
      道了，他就把這消息告訴我們，我們就根據甲○○等人的通話紀錄做蜂巢比對
      ，跟他們的發話地點、時間符合，就報請檢察官核發拘票，將癸○○拘提，由
      他供述整個案情，再找到壬○○、子○○，當時甲○○是另案在押中，當時並
      沒有查緝到庚○○，只知道是綽號叫阿順的人，辛○○部分是當初刑警隊拘提
      時沒有拘獲。癸○○、壬○○都有去警局，我帶他們二人做指證筆錄，他們二
      人都有指認庚○○，後來再第二次去警局時，檢察官已經起訴了，所以沒有再
      送給檢察官，方才可能是因為庚○○人在庭上，所以他們不敢指認他。」等語
      ）、證人庚○○之證述（詳本院九十三年三月十六日審判筆錄第二八頁至第三
      七頁稱：「（問：綽號？）阿順。．．．（問：用什麼方法押人？）就直接押
      走，許書禮人在路邊，我們共有我、癸○○，壬○○跟子○○我不清楚。我們
      二人就直接將許書禮拉上車子的後座，車子是何人開的我不知道，我也有坐在
      該車內，開車的人的臉我沒看到，因為我坐在後座，不知道是否在庭上的三位
      被告。（問：到了三重是坐何人的車？）我不知道是誰的車，只知道是廂型車
      ，我坐在後座，也看不到駕駛的臉，不知道是否是在庭的三被告之一。（問：
      你從桃園到三重所坐的廂型車內還有何人？）除我之外，還有駕駛、甲○○，
      還有其他人，總共幾個，我沒印象，我也不認識辛○○，不知道當天他是否有
      去。（問：你們把人押到何處？）我不知道哪裡的鐵皮屋，在桃園縣，不知道
      是否就是楊梅。（問：共有幾部車到鐵皮屋？下車有幾人？）二部，一部廂型
      車，一部我坐的那台。下車共有幾人我沒有印象，我那部車有我、駕駛、甲○○。廂型車下車的有幾人我沒有看清楚。（問：許書禮坐在你坐的那部車？）
      是的，所以我這台車上有四個人。（問：如何進入鐵皮屋內？）就直接走進去
      ，許書禮走前面，我們走後面，進鐵皮屋的就是我們車上的四人，廂型車上的
      人我沒有看到是否有進去，因為我進去直接進入房間。．．．（問：你們去三
      重押人是何人的意見？）我不清楚，只是知道要去押人。（問：集合地點？）
      我只知道是在桃園市區附近的地下停車場集合（問：集合幾人？）我去就直接
      上箱型車了，裡面只認識甲○○，除了駕駛外不知道還有幾人。（問：是否有
      帶工具？）沒有，我們只是準備用人押人，沒有要用刀槍的意思，因為我們人
      夠多。．．．（問：方稱你是去桃園市區地下停車場集合，是何人通知？）是
      甲○○。（問：你去時，甲○○是否有告訴你要去做何事？）他說要去押壹個
      人，他只這樣跟我說，並沒有說為什麼。．．．（問：甲○○何時通知你？）
      忘記了，時間久了。（問：上車之前就知道要去押人？）是的。（問：只有甲○○告訴你要去押人？）是的。．．．（問：你可已確定你是跟被害人坐同一
      部車回鐵皮屋？）是的。（問：方稱車上有四人，可以確定嗎？）是，我確定
      。」等語）情節均相符，並有死者許書禮被押限制行動自由地點現場照片（詳
      九十一年度偵字第一四七五五號卷第一五五頁至第一五八頁，即桃園縣楊梅鎮
      東流里水流東三十五之四號鐵皮屋）、手繪九十一年六月二十六日案發路線行
      程圖（詳九十一年度偵字第一四七五五號卷第二五六頁）、手繪案發行走路線
      圖（詳九十一年度偵字第一四七五五號卷第二五七頁至第二六０頁）等附卷可
      稽，足徵被告癸○○事先知悉要前往事實欄一（一）所示之地點強押被害人許
      書禮並參與妨害被害人許書禮行動自由之行為，所辯事先並不知悉要去強押被
      害人許書禮而係以為要去臺北喝酒云云，核係畏罪卸責之詞，不足採信，其所
      犯共同非法剝奪人之行動自由罪之犯行明確，堪以認定。
  ２、被告癸○○於事實欄一（三）、（四）所示之時間、地點，駕駛車號八Ｎ─四
      ０五七號銀色廂型車將被害人許書禮運往龍潭石門山區，並於辛○○、甲○○
      、綽號「阿順」之成年男子對被害人許書禮潑灑強酸時在場，復依辛○○之指
      示駕駛車號八Ｎ─四０五七號銀色廂型車將被害人許書禮丟棄於事實欄一（四
  ）所示之地點等事實，業據被告癸○○供承在卷（詳九十一年度相字第九八四
      號卷第一八五頁背面至第一八六頁警訊稱：「．．．二十七日下午阿偉有打電
      話到我家裡，因我還在睡，他沒說什麼就掛電話了，到了晚上約二十二時許，
      阿偉打我手機說『事情不來辦一辦』我問他何事，他說『昨天的事，來楊梅一
      趟』，我才又開車到楊梅該鐵皮屋處，我到鐵皮屋前，阿偉就叫我車至鐵皮屋
      門口，然後叫我把後車廂蓋打開，並要我把後座清理一下，我就依他指示辦理
      好後就上車等待，隨即自車上照後鏡上看到阿偉等人拿了一床棉被舖在我車後
      座，阿國及該小弟把死者抬出來放入該我車上（現在時間八日十四時整），被
      訊問人癸○○的太太蔡雅麗所委任的律師紀亙彥律師到場），其二人也上我車
      ，然後阿偉親自駕著一部深綠色的古普車，要我跟在他後面，我不敢過去就調
      頭，阿偉就再調頭領我走小路往石門山方向，進入一非常偏僻山路後停下，隨
      即阿偉等三人就將死者抬下車，將其身物褪下後，自車內拿了一瓶液體的東西
      ，三人就聯手向死者潑灑，當時我有聽到死者淒慘的哀嚎聲，過了不久，阿偉
      等人又將死者抬上我車，一樣由阿偉帶下山，右行進間我尚有聽到死者的呻吟
      聲，我還在慶幸該人沒死，但繞了一陣子，阿偉突停下並以手勢比往下，隨即
      阿國與該小弟就將死者抬下車丟在路旁（就是死者被發現的地點，在大溪交流
      道旁），然後我們就上高速公路再回到楊梅鐵皮屋處，阿國與該小弟將那床棉
      被拿下車後我就先獨自回桃園，但不久阿偉又打電話叫我回楊梅，說有一包垃
      圾要叫我載走，我回到楊梅鐵皮屋，阿偉就拿了一大包垃圾袋裝物給我，叫我
      拿去丟掉，丟遠一點，我一看原來裡面有剛剛包死者的棉被，我就將該包垃圾
      拿到桃園市○○路東西向高速公路橋下，往溪裏丟，然後我就回家了。」等語
      、詳九十一年度偵字第一四七五五號卷第十七頁背面至第十八頁背面警訊稱：
      「（問：今九日上午你又自白帶同警方至何處？）今九日上午十時許，我主動
      帶同警方到關西鎮崑崙山藥用植物園方向，經過植物園後，有一奉聖宮指示牌
      入口左轉，進入一條石子路內約三四百公尺處，就是當日辛○○等人向許書禮
      潑灑不明液體之處，我可以完全確定就是該處無誤，因為我當天就是在該處先
      將車子調頭，所以地形我能確認。（問：當日你與辛○○等人停留在該處多久
      ？如何離開？如何至大溪棄屍處？請詳述路線？）當天我調完車須停下，我就
      看到辛○○等人將許書禮抬下車放在地上，接著就聽到衰嚎聲，我不敢往後看
      ，停留了大約十多分鐘，他們就將許書禮又抬上車，辛○○就叫我跟著他的吉
      普車後面走，一路從關西→往大溪方向往→左轉龍潭→再經核研所→往員樹林
      方向，直到員樹林國小時，沿著圍牆旁的道路進去，過了高速公路涵洞後右轉
      ，不久就到了棄置許書禮地點，將許書禮抬下車後離開，再由東西向快速道路
      回楊梅水流東三十五之四號處。」等語、同卷第一七四頁背面至第一七六頁背
      面九十一年八月九日偵訊筆錄稱：「．．．第二天偉哥又叫我去鐵皮屋，我看
      到有阿國、阿順、偉哥，後來他們又來棉被放在我車上我不敢看，只見他嘴巴
      被貼膠布，好像沒有在動，我問偉哥要做什麼，要把他丟在其他地方讓人家去
      救他，我以為真是如此，就讓阿順阿國依偉哥之吩咐坐我之車跟偉哥的吉普車
      ，結果他們竟然將人載到石門山裡，將人拖出來潑硫酸，我坐在車裡不敢動，
      只敢從後視鏡看，後來又將人拖上我車，偉哥又帶路，帶到棄屍之處，阿順、
      阿國就將人推下去，然後他們就趕快上我車，我們趕快開車隨阿偉之車，回鐵
      皮屋，然後他們把留在我車上的棉被手套工具等物清除，我就回家了，離開不
      到五分鐘，阿偉又來電叫我丟垃圾，那包就是棉被。（問：被丟的人下車時還
      活著？）我有聽見他發出聲音，那個地方人車不多，我還思考偉哥說要讓人救
      他，為何將之棄於此地。」等語、同卷第二三三頁背面至第二三五頁九十一年
      九月四日偵訊筆錄稱：「．．．回到家是上午五點多，就睡覺到下午三、四點
      ，辛○○來電，我說我在睡覺，他叫我睡覺再打電話給他，到晚上九點多我打
      給辛○○，辛○○說昨日事還沒辦完，叫我趕快去，又叫我買東西去吃，我推
      不掉只好去鐵皮屋，去時看到是停一台吉普車，綠色不知車號是翡翠周刊車但
      都辛○○在開，辛○○叫我把後座清乾淨，由『阿順』或『阿國』或辛○○其
      中一人（當時現場只他三人）拿棉被鋪在我車後座，我問做什麼，辛○○說不
      要問太多照做就對，辛○○在倒吉普車，我坐駕座，『阿順』、『阿國』抬許
      書禮出來，不知誰抬頭誰抬腳，許書禮嘴貼膠布，沒注意手腳有無綁，有無穿
      衣服，沒注意到有無掙扎，確定無叫聲，放我車後座，辛○○開車在前，『阿
      順』、『阿國』坐我後座中排，開到半路遇到臨檢，我怕被捉迴轉，『阿偉』
      來電罵，又繞回來，帶我走小路才到石門山附近，約晚上十一、十二點左右，
      照辛○○指示停好車位置，『阿順』或『阿國』開後車廂，二人一起把棉被連
      人拖下車，我都在車上看辛○○等三人半蹲看地上該人，聽到該人在哀嚎，看
      『阿順』拿著一包塑膠袋，我沒細看裡面裝何物，不知該包自我車或辛○○車
      拿下，我車上沒硫酸，如是我車拿下應是抬許書禮上來時放的，辛○○三人都
      在動手，不知怎麼潑的，沒看到灌許書禮硫酸，等我約押完一根煙後，『阿順
      』、『阿國』連棉被抬上我車，辛○○用礦泉水沖雙手，沒注意『阿順』原拿
      該塑膠袋在何處，我跟辛○○車到編號五地點約凌晨一點，辛○○叫我停車，
      我車上的『阿順』、『阿國』接著下車，二人一起把許書禮抬下去，棉被留我
      車上沒注意看他二人有無戴手套，由後視鏡看許書禮全身赤裸，不知他衣服何
      時被脫下或被侵蝕。」等語、詳本院九十二年六月九日訊問筆錄第九頁至第十
      頁稱：「．．回到家裡，家人說有人打電話找我，我就想說要打給辛○○，辛○○跟我說昨天的事要我趕快過來辦一辦，我跟他說昨天的車沒有辦法修，他
      就口氣不好，跟我說少囉嗦，把車開來就對了，我就跟他說我的車被擋在裡面
      開不出來，他說不管什麼方式，開車過去就對了。我想說過去看看好了，我就
      到鐵皮屋，到時我看情形不對，都沒有其他的車，只有一部吉普車，辛○○叫
      我倒車進鐵皮屋門口，叫我把後行李箱打開清一清，把椅子翻起來，我就問他
      要做什麼？他說不要問這麼多，他叫阿國、阿順將壹個棉被放在我的車上，他
      們就將壹個人抬出來，抬出來時，我聽到那個人的呻吟聲，他叫阿國、阿順坐
      我的，辛○○自己開吉普車，我就跟他走，十分鐘後，我問阿國要怎樣？他說
      要要把那個人丟給別人救，又開了三十分鐘，不是往林口方向，是往大溪方向
      ，我又問阿國，阿國跟我說你很囉嗦，只要聽指示就好了。整路上我就沒有再
      講話了。到了大溪交流道時，遇到臨檢，我就倒車回來，我打電話給阿偉說我
      腳軟沒有辦法開車，他說怕什麼？那是路檢你又沒有喝酒只有衝過去就對了。
      我就跟他說我有喝酒，他就掉頭回來，帶我走涵洞的小路，走到石門山，我就
      跟他走到偏僻的地方，他叫我停下來，他先掉頭，再叫我掉頭，他叫我把後座
      打開，我沒有下車，我在車上抽煙，我隱隱約約從後視鏡看到他們三人蹲下來
      ，沒多久我就聽到壹個人在哀嚎，有聞到硫酸的味道，沒有多久他們二人就把
      那個人抬到我車上，那時辛○○叫我跟他走，那時我還打電話給辛○○，問他
      是什麼情形，他還是叫我不要囉嗦，當時我真的很怕，開不動車。下來的時候
      ，他叫我跟他走，到了涵洞附近，他叫我停車，那二個人下車將那個人丟在路
      邊，他們二人上車後我就開車，開到辛○○停車處，辛○○說你沒有被關過，
      碰到這種事情會怕，叫我不用怕，叫我們去鐵皮屋會合，我到鐵皮屋後，辛○○還沒有到，等了一、二分鐘後他才到。下車後他叫阿順他們將棉被拿下來，
      我就跟他說我要走了，他說不用怕，被抓到打死不承認就好了。我就離去了，
      五分鐘後他又打電話給我，他叫我過去幫忙載垃圾，回到那裡後，有一包垃圾
      ，他叫我找個偏僻的地方丟棄，不要讓別人找到。他就拿八千元給我，叫我明
      天修富豪那部車子，我就走了。」等語、本院九十三年二月四日準備程序筆錄
      第八頁至第九頁稱：「（問：四、九十一年六月二十七日晚間為何到龍潭石門
      山區去澆硫酸？）我回家後睡覺，下午才起床，阿偉打電話給我，我也有接到
      子○○打電話給我說阿偉在找我，我問他什麼事，鄭說他也不知道，叫我自己
      打電話去問他。我過了一、二小時候才回電，他就叫我開車去鐵皮屋，我跟他
      我的車被塞住了，開不出來，辛○○就生氣就罵人，後來我有去，到了鐵皮屋
      後辛○○在門口等我，叫我倒車進去，倒在鐵皮窩屋門口，他叫我下車把後行
      李箱打開，我看到阿國、阿順將死者抬到我車後面，阿偉開吉普車帶路，他說
      要將死者丟到醫院門口給別人救，當時死者被抬上來時還有哀豪聲，當時身上
      有穿衣服，我不知道當時他是否有被灌藥物，辛○○開吉普車引領我到山區○
      路很小，他先倒車，指示我倒車到一空曠地方，阿偉、阿國、阿順就下車，我
      就在車上抽菸，當時他們三人就將死者的衣物脫掉，從我車上他們帶上來的壹
      包東西，往死者身上潑灑，我有聞到味道，我有聽到死者的哀豪聲，後來我才
      知道那是硫酸，後來我不知道阿偉又叫他們二人將死者抬到我車上，那時死者
      還沒死，在車上我還聽到死者的哀豪聲，我還慶幸他沒有死。（問：五、九十
      一年六月二十八日凌晨一點，為何駕車將死者載到大溪棄屍地點？）那時我跟
      辛○○的車走，走到一半，經過涵洞，他往那裡比，他停車到前面等我們，後
      來阿國、國順叫我停車，他們二人就下車。」等語、本院九十三年三月十六日
      審判筆錄第十四頁稱：「（問：硫酸是何人買的？）我不知道，我是到要潑硫
      酸前的鐵皮屋時，不知道誰拿壹包東西放我車上，我並不知道那是什麼東西，
      一直到石門山區○○○○道是硫酸。好像是阿國還是阿順從我車上拿下來時，
      我才知道是硫酸。（問：後來是何人請你把棉被等物丟到水溝？）是辛○○。
      （問：在場的還有何人？）我、辛○○、阿順、甲○○，他們都有聽到，只有
      我一人去丟，當時我要回去的時候，辛○○打電話我，叫我掉頭回去幫忙丟包
      裹的棉被。」等語），核與甲○○之供述（詳九十一年度偵字第一四七五五號
      卷第一七九頁至第一七九頁背面九十一年八月九日偵訊筆錄稱：「（問：你承
      認潑硫酸致他人死亡？）是，當天是阿偉、阿順、我、癸○○，還有一個阿路
      ，可是潑硫酸時，我借故走開了，因我知其很無辜，所以我下不了手。．．．
      （問：死者為何被阿偉整？）死者有一晚輩『小小』與阿偉之女朋友有染，後
      來『小小』潑阿偉女友硫酸，阿偉很生氣，要找許書禮問『小小』下落，事發
      當日就是要找他問清楚此事。（問：阿偉、阿順、你、阿路到鐵皮屋內對死者
      如何？）我進去後因累先睡，陸續有聽見毆打聲音，我醒後去看了許書禮一下
      ，嘴被貼膠布，手腳也有被貼。」等語）及證人乙○○之結證（詳本院九十三
      年六月九日訊問筆錄、本院九十三年三月十六日審判筆錄及本院九十三年四月
      十三日審判筆錄）情節均相符，並有手繪許書禮遭棄置屍體現場圖（詳九十一
      年度相字第九八四號卷第一０一頁至第一０二頁）、被告癸○○所駕車號八Ｎ
      ─四０五七號銀色廂型車相片六張（詳九十一年度相字第九八四號卷第一一０
      頁至第一一一頁）、九十一年六月二十七日零時五分在臺北縣三重市○○街七
      ０九號統一便利商店之錄影帶監視翻拍相片（詳九十一年度相字第九八四號卷
      第一一二頁）、桃園縣警察局大溪分局偵辦０六二八專案涉嫌車輛中華三菱灰
      色休旅車之仁華街一一八巷口監視器翻拍相片六張（詳九十一年度相字第九八
      四號卷第一一三頁至第一一四頁及九十一年度偵字第一四七五五號卷第八一頁
      至第八五頁）、被告癸○○所駕車號八Ｎ─四０五七號銀色廂型車照片三張（
      詳九十一年度偵字第一四七五五號卷第八九頁）、被害人許書禮被發現時之照
      片及尋獲地點現場照片（詳九十一年度偵字第一四七五五號卷第一五０頁至第
      一五四頁）等在卷可參，而被害人許書禮確因遭強酸灼傷休克死亡等情，亦有
      電請相驗案件報告（詳九十一年度相字第九八四號卷第一頁，載九十一年六月
      二十八日報驗，死者許書禮生前疑遭毆打，強灌硫酸後，被棄置於產業道路旁
      ，經急救無效，延至九十一年六月二十八日二十時二十分不治死亡）、被害人
      許書禮死亡案照片（詳九十一年度相字第九八四號卷第十三頁至第十四頁，含
      遭發現時之照片、遭潑硫酸之顏面）、臺灣桃園地方法院檢察署勘（相）驗筆
      錄（詳九十一年度相字第九八四號卷第十五頁，載九十一年六月二十九日上午
      十一時在龍國軍八０四醫院初步相驗被害人許書禮屍體）、桃園縣警察局大溪
      分局處理相驗屍案件初步調查報告暨報驗書（詳九十一年度相字第九八四號卷
      第二一頁）、九十一年七月四日解剖勘驗筆錄（詳九十一年度相字第九八四號
      卷第三五頁，載九十一年七月四日十四時許在桃園殯儀館進行被害人許書禮屍
      體解剖）、桃園縣警察局大溪分局九十一年七月十五日函送解剖複驗被害人許
      書禮屍體照片（詳九十一年度相字第九八四號卷第七三頁至第七八頁）、法務
      部法醫研究所九十一年八月二十三日法醫理字第０九一０００二七七三號函送
      被害人許書禮鑑定死因之九十一法醫所醫鑑字第０九四八號鑑定書（詳九十一
      年度相字第九八四號卷第二０一頁至第二０八頁，其中所附法務部法醫研究所
      鑑定書（九一）法醫所醫鑑字第０九四八號，載「一、肉眼觀察結果，背部完
      整，前面多處燒燙痕，並有由前往後流過之痕跡，似是仰躺時被滴強酸而致頭
      、臉、頸、左肩、右胸、上腹、右前臂、鼠蹊部、兩大腿、兩小腿等處大片變
      黑及脫皮現象，左上臂、左後肩、右上臂、右手腕皮膚也局部發紅，無銳器傷
      及嚴重鈍器傷。．．．三、毒物系統分析，送鑑血液，胃內容物及口腔內容物
      均發現嗎啡及醫療藥物（鎮靜安眠藥、鎮痛麻醉藥、Lidocaine等）。四、對
      死因之看法：根據送鑑資料記載，死者許書禮，男四十五歲，於民國九十一年
      六月二十八日一時五十分許在桃園縣大溪鎮綠野香坡社區○○○○○道路上被
      人裸體丟棄，經人報警送往國軍八０四醫院急救，延至當日二十時二十分不法
      死亡。解剖結果發現前半身約有三五％之強酸燒灼傷，合併肺水腫及支氣管肺
      炎，口腔內及食道、胃無腐蝕性傷害。綜合以上死亡經過及解剖所見，認為許
      書禮係遭強酸灼傷休克致死。鑑定結果：死者許書禮，男，四十五歲，係遭強
      酸灼傷休克致死。」）、臺灣桃園地方法院檢察署相驗屍體證明書（詳九十一
      年度偵字第一四七五五號卷第三０三頁，載被害人許書禮因休克死亡，百分之
      三五強酸灼傷，他殺）、法務部法醫研究所九十一年十一月十二日法醫理字第
      ０九一四０００二七三號函（詳九十一年度偵字第一四七五五號卷第三二三頁
      至第三二頁四，載有關九十一年度相字第九八四號死者許書禮血液ＤＮＡ型別
      鑑定結果，後附法務部法醫研究所九一醫鑑字第０九四八號許書禮案ＤＮＡ型
      別鑑定記錄表）等在卷可佐，顯見被告癸○○事先已明知並參與強擄被害人許
      書禮至鐵皮屋，復供承燒毀被害人許書禮所駕駛之車號八Ｎ─三二二一號紅色
      自用小客車，則如非為殺害被害人許書禮，又何須事先燒毀被害人許書禮所駕
      車輛，況被告癸○○非惟於被害人許書禮遭殺害時在場且參與載運被害人許書
      禮之行為，所辯不知要殺害被害人許書禮乙節，亦係避就卸飾之詞，洵不足採
      信，其共同殺人之犯行明確，堪以認定。
（三）至被告癸○○之辯護人於本院審理時另以「一、被告癸○○事先均不知情而僅
      是奉命開車，且與被害人許書禮素不相識並無殺人之動機；二、被告癸○○並
      無殺人犯意，僅係傷害致死或傷害之犯意，另因辛○○係小南門幫之老大，當
      時被告癸○○在此種情形之下，不得不去，故應該僅是殺人罪之幫助犯角色。
      」云云，為被告癸○○置辯，惟查：
  １、被告癸○○事先均不知情乙節，已不足採信，業詳如前（二）所述，從而辯護
      人執此為被告癸○○辯護，顯不足採憑；又殺人與傷害人致死之區別，應以加
      害人有無殺意為斷，不能因與被害人素不相識，原無宿怨，即認為無殺人之故
      意（詳最高法院五十一年度臺上字第一二九一號判例），準此，自無從以被告
      癸○○與被害人許書禮素不相識即認被告癸○○無殺人之故意乙節甚明。
  ２、按「刑法上殺人罪與傷害人致死罪之區別，本視加害人有無殺意為斷，被害人
      所受之傷害程度，固不能據為認定有無殺意之唯一標準，但加害人之下手情形
      如何，於審究犯意方面，仍不失為重要參考資料。」（最高法院二十年度非字
      第一０四號判例參照）、「殺人與傷害致死之區別，即在下手加害時有無死亡
      之預見為斷。至受傷處所是否致命部位，及傷痕之多寡，輕重如何，僅足供認
      定有無殺意之參考，原不能為區別殺人與傷害致人死之絕對標準。」（最高法
      院十九年度上字第七一八號判例亦有明揭）。經查被告癸○○、辛○○、甲○○、綽號「阿順」之成年男子係先餵食被害人許書禮嗎啡及鎮靜安眠藥、鎮痛
      麻醉藥、Lidocaine等醫療性藥物後，再將被害人許書禮載往人煙罕至之龍潭
      石門山區，繼將被害人許書禮之衣物褪去後使其正面仰躺於地上，再以強酸朝
      被害人許書禮正面由前往後潑灑，致被害人許書禮頭、臉、頸、左肩、右胸、
      上腹、右前臂、鼠蹊部、兩大腿、兩小腿等處大片變黑及脫皮，左上臂、左後
      肩、右上臂、右手腕皮膚局部發紅，因而造成許書禮前半身約有百分之三十五
      之強酸燒灼傷，合併肺水腫及支氣管肺炎之事實，此有法務部法醫研究所九十
      一年八月二十三日法醫理字第０九一０００二七七三號函送之被害人許書禮死
      因鑑定之九十一法醫所醫鑑字第０九四八號鑑定書乙份（詳九十一年度相字第
      九八四號卷第二０一頁至第二八０八頁，載「一、肉眼觀察結果，背部完整，
      前面多處燒燙痕，並有由前往後流過之痕跡，似是仰躺時被滴強酸而致頭、臉
      、頸、左肩、右胸、上腹、右前臂、鼠蹊部、兩大腿、兩小腿等處大片變黑及
      脫皮現象，左上臂、左後肩、右上臂、右手腕皮膚也局部發紅，無銳器傷及嚴
      重鈍器傷。．．．三、毒物系統分析，送鑑血液，胃內容物及口腔內容物均發
      現嗎啡及醫療藥物（鎮靜安眠藥、鎮痛麻醉藥、Lidocaine等）。四、對死因
      之看法：根據送鑑資料記載，死者許書禮，男四十五歲，於民國九十一年六月
      二十八日一時五十分許在桃園縣大溪鎮綠野香坡社區○○○○○道路上被人裸
      體丟棄，經人報警送往國軍八０四醫院急救，延至當日二十時二十分不法死亡
      。解剖結果發現前半身約有三五％之強酸燒灼傷，合併肺水腫及支氣管肺炎，
      口腔內及食道、胃無腐蝕性傷害。綜合以上死亡經過及解剖所見，認為許書禮
      係遭強酸灼傷休克致死。鑑定結果：死者許書禮，男，四五歲，係遭強酸灼傷
      休克致死。」）填書在卷，就上述傷情觀之，被告癸○○等人之目的係在凌虐
      使被害人許書禮遭受極大痛苦後死亡，則被告癸○○等人下手之兇殘可知，且
      被害人許書禮身體赤裸而遭受大面積之強酸侵蝕能致被害人許書禮休克死亡不
      能謂無預見，下手之重更難謂無殺人之決心，從而辯護人以被告癸○○僅係傷
      害致死或傷害之犯意乙節為被告癸○○置辯云云，咸不足採信；另辯護人又以
      被告癸○○僅係殺人罪之幫助犯云云為辯，惟查被告癸○○非惟將被害人許書
      禮載往龍潭石門山區，且於辛○○、甲○○、綽號「阿順」之成年男子朝被害
      人許書禮潑灑強酸時在場接應，顯已參與殺人之構成要件行為，顯見辯護人所
      稱被告癸○○僅係幫助殺人云云，亦不足採信，自無從採為有利於被告癸○○
      之認定。
（四）此外，並據告訴人丁○○（詳九十一年度相字第九八四號卷第三頁至第四頁警
      訊筆錄、詳九十一年度偵字第一四七五五號卷第三００頁背面至第三０一頁九
      十一年十月二十八日偵訊筆錄、詳本院九十三年三月十六日審判筆錄及本院九
      十三年四月十三日審判筆錄）、告訴人丙○○（詳九十一年度相字第九八四號
      卷第八頁至第八頁背面警訊筆錄、詳本院九十三年三月十六日審判筆錄及本院
      九十三年四月十三日審判筆錄）指述、被告子○○供述（詳九十一年度偵字第
      一四七五五號卷第三三頁背面至第三四頁背面警訊筆錄、同卷第一七五頁背面
      至第一七六頁九十一年八月九日偵訊筆錄、同卷第二三五頁背面至第二三八頁
      背面九十一年九月四日偵訊筆錄、同卷第三０一頁背面九十一年十一月二十六
      日偵訊筆錄）、證人戊○○（詳九十一年度相字第九八四號卷第十一頁至第十
      二頁警訊筆錄、同卷第十六頁背面至第十八頁九十一年六月二十九日偵訊筆錄
      、詳九十一年度偵字第一四七五五號卷第三００頁背面至第三０一頁九十一年
      十月二十八日偵訊筆錄、詳本院九十三年三月十六日審判筆錄及本院九十三年
      四月十三日審判筆錄）、證人洪彩漪（詳九十一年度相字第九八四號卷第五頁
      至第六頁背面警訊筆錄）、證人陳華乾（詳九十一年度相字第九八四號卷第七
      頁至第七頁背面警訊筆錄）、證人丑○○（詳九十一年度相字第九八四號卷第
      十頁至第十頁背面警訊筆錄、同卷第十六頁背面至第十八頁九十一年六月二十
      九日偵訊筆錄、詳九十一年度偵字第一四七五五號卷第四三頁背面至第四四頁
      背面九十一年六月三十日偵訊筆錄、同卷第四五頁至第四七頁警訊筆錄、同卷
      第四八頁至第四九頁背面警訊筆錄、同卷第三００頁背面至第三０一頁九十一
      年十月二十八日偵訊筆錄、詳本院九十三年三月十六日審判筆錄及本院九十三
      年四月十三日審判筆錄）、證人陳盈元（詳九十一年度偵字第一四七五五號卷
      第五五頁至第五五頁背面警訊筆錄）、證人柯福益（詳九十一年度偵字第一四
      七五五號卷第五六頁至第五六頁背面警訊筆錄）、證人楊慶順（詳九十一年度
      偵字第一四七五五號卷第三四五頁至第三四六頁背面警訊筆錄、同卷第四０三
      頁背面至第四０四頁九十二年三月十三日偵訊筆錄）、證人黃品貴（詳九十一
      年度偵字第一四七五五號卷第四０七頁至第四０八頁警訊筆錄）證述在卷，並
      有桃園縣警察局大溪分局偵辦０六二八專案偵查報告（詳九十一年度相字第九
      八四號卷第九四頁至第九八頁，載「一、時間九十一年六月二十八日凌晨一時
      許，在桃園縣大溪鎮南興里三塊厝二之三號旁路邊，報案人係陳乾華，報案人
      發現有乙部三菱銀色廂型車將傷者許書禮丟棄路邊後隨即駕車急駛離現場，因
  發覺有異即以電話報派出所，接獲後轉報圳頂派出所及消防小隊趕往現場急救
      並封鎖現場，傷者當時全身赤裸躺臥路旁，頭部口部左右手下體雙腳等部位遭
      毆打並以強酸潑灑，傷勢嚴重，雖經送醫院急救仍不治死亡，案由本分局成立
      守案小組偵辦中，二、偵辦情形：死者生前交友及財務狀況，查訪死者有無與
      人結怨或感情糾紛，經多次查訪死者同居女友丑○○．．又死者被押時所駕駛
      之車號八Ｎ─三二二一號紅色自用小客車係登記於其外甥汪士傑名下，經查訪
      汪士傑綽號『小小』為桃園地區不良幫派小南門幫之一份子，與死者二人平時
      感情甚篤，惟綽號『小小』於九十一年四月底左右與小南門幫派大哥辛○○（
      綽號『阿偉』、矮仔偉）之女友江美怡發生性關係被辛○○發現後，強迫綽號
      『小小』簽立面額一百萬元之本票，之後綽號『小小』便四處躲藏不敢回家，
      並曾借住死者租屋處，期間小南門幫之幫內多名份子曾持綽號『小小』所簽立
      之本票綽號『小小』桃園市住處討債，因綽號『小小』已不住家中找尋未果，
      該幫派並要求綽號『小小』母親（許麗美）交出綽號『小小』，並向綽號『小
      小』母親許麗美說如果綽號『小小』再不出面處理，該幫派將動手捉人了，撂
      下狠話後離去，經本局調取案發當時六月二十六日案發地點（三重市○○路及
      溪尾街等）多處行動電話基地台（蜂巢）紀錄及棄屍當日六月二十八日棄屍地
      點大溪鎮○○里○○○街等多處行動電話基地台紀錄進行通聯紀錄比對後發現
      ，劉一弘實際使用之行動電話0000000000，辛○○實際使用之行動
      電話0000000000（登記江美怡名下）、甲○○實際使用之行動電話
      0000000000（登記張國裕名下），癸○○實際使用行動電話000
      0000000（登記癸○○名下），楊昌旺實際使用行動電話000000
      0000（登記楊昌旺名下），戴國籌實際使用行動電話000000000
      0（登記戴國籌名下）等人所使用行動電話，在本案發生當時及棄屍當時，皆
      有於三重及大溪等處基地台（發受話）通聯紀錄，且相互連絡非常密集，綜查
      許書禮遭人毆打及潑強酸致死．．」）、和信電訊公司基地台相關位置（詳九
      十一年度相字第九八四號卷第一０三頁至第一０四頁）、許書禮遭殺害案、案
      發時間、地點與嫌疑人劉一弘等九人電話通聯紀錄比對一覽表（一）至（三）
      （詳九十一年度相字第九八四號卷第一０五頁至第一０七頁，含許書禮九十一
      年六月二十六日二十時後電話通聯（使用電話0000000000和信）、
      劉一弘九十一年六月二十六日二十時至二十七日一時電話通聯紀錄（使用電話
      0000000000遠傳）、辛○○九十一年六月二十六日二十時至二十七
      日一時電話通聯紀錄（使用電話0000000000和信）、癸○○九十一
      年六月二十六日二十時至二十七日二時電話通聯紀錄（使用電話000000
      0000遠傳）、甲○○九十一年六月二十六日二十時至二十七日二時電話通
      聯紀錄（使用電話０大0000000和信）、楊昌旺九十一年六月二十六日
      二十時至二七日二時電話通聯紀錄（使用電話0000000000遠傳）、
      劉萬順九十一年六月二十六日二十時五分至二十七日二時四十七分電話通聯紀
      錄（使用電話0000000000和信）、吳國炎九十一年六月二十六日二
      十時四十分至二十七日二時電話通聯紀錄（使用電話0000000000遠
      傳）、吳慧珊九十一年六月二十六日十九時三十九分至二十七日二時電話通聯
      紀錄（使用電話0000000000遠傳））、許書禮遭殺害、棄屍時間、
      地點與嫌疑人辛○○等五人電話通聯紀錄比對一覽表（一）至（二）（詳九十
      一年度相字第九八四號卷第一０八頁至第一０九頁）、遠傳電信股份有限公司
      風險管制中心傳真函（詳九十一年度相字第九八四號卷第一一五頁）、門號0
      000000000號之雙向通聯資料查詢（詳九十一年度相字第九八四號卷
      第一一六頁至第一二三頁，顯示多次與0000000000、000000
      0000、0000000000、0000000000、0000000
      000等門號連絡）、0000000000申請使用人資料（詳九十一年度
      相字第九八四號卷第一三０頁，載申請使用人係劉萬順）、00000000
      00、0000000000之雙向通聯資料查詢及基地台位置資料（詳九十
      一年度相字第九八四號卷第一三一頁至第一三四頁）、門號00000000
      00號申請使用人資料（詳九十一年度相字第九八四號卷第一三五頁，載申請
      使用人係江美怡，九十年十二月十九日申請）、0000000000之雙向
      通聯資料查詢及基地台位置資料（詳九十一年度相字第九八四號卷第一三六頁
      至第一三八頁）、遠傳電信股份有限公司風險管制中心傳真函（詳九十一年度
      相字第九八四號卷第一三九頁，載0000000000申請使用人係癸○○
      ，為易通卡，八十九年十月十五日開通）、0000000000之雙向通聯
      資料查詢（詳九十一年度相字第九八四號卷第一四０頁至第一四七頁）、甲○○使用門號0000000000行動電話申請資料（詳九十一年度相字第九
      八四號卷第一四八頁，載申請使用人係張國裕，九十年九月二十日申請）、0
      000000000之雙向通聯資料查詢及基地台位置（詳九十一年度相字第
      九八四號卷第一四九頁至第一五一頁）、門號0000000000號申請使
      用人資料（詳九十一年度相字第九八四號卷第一五二頁，載申請使用人係吳國
      炎，八十九年六月二十日申請）、門號0000000000門號之雙向通聯
      資料查詢及基地台位置（詳九十一年度相字第九八四號卷第一五三頁至第一五
      七頁）、臺灣大哥大電信股份有限公司雙向通聯資料查詢（詳九十一年度相字
      第九八四號卷第一五八頁至第一五九頁，載0000000000申請使用人
      係戴國籌，及其通聯紀錄）、門號申請人資料及帳單地址（詳九十一年度相字
      第九八四號卷第一六０頁，載0000000000係許依萍申請、0000
      000000係吳國炎申請、0000000000係楊櫻樟申請、0000
      00000係曾雅芳申請、0000000000係吳慧珊申請、00000
      00000及0000000000係彭麗華申請）、0000000000
      之雙向通聯資料查詢及基地台位置（詳九十一年度相字第九八四號卷第一六一
      頁至第一六八頁）、0000000000之雙向通聯資料查詢及基地台位置
      （詳九十一年度相字第九八四號卷第一七０頁至第一七四頁）、遠傳電信股份
      有限公司風險管制中心傳真函（詳九十一年度相字第九八四號卷第一七五頁，
      載門號0000000000申請使用人係楊雅蕙，為易通卡，八十八年八月
      十三日開通）、0000000000雙向通聯資料查詢及基地台位置（詳九
      十一年度相字第九八四號卷第一七六頁至第一七七頁）、被告癸○○及辛○○
      桃園縣警察局大溪分局拘票聲請書（詳九十一年度相字第九八四號卷第一七九
      頁至第一八０頁）、被告癸○○指認辛○○及甲○○影相基本資料（詳九十一
      年度相字第九八四號卷第一八九頁至第一九０頁）、被告癸○○臺灣桃園地方
      法院檢察署拘票（詳九十一年度偵字第一四七五五號卷第二一頁）、臺北縣八
      里鄉九十一年七月四日北縣八清字第０九一００一０五０七號公告（詳九十一
      年度偵字第一四七五五號卷第七五頁至第七六頁，載「本鄉九十一年六月一日
      至六月三十日止拖吊無牌棄置路邊之廢汽機車引擎號碼詳如附件，車主意欲領
      回者請在公告之日起一個月內持車籍資至淡水鎮○○路○段一五一號宇珩企業
      股份有限公司或本所清潔，後附：一、臺北縣八里鄉公所九十一年六月份拖吊
      無牌廢棄車輛一覽表，其中編號００００九七係愛快九十一年六月二十八日進
      場。二、八里鄉廢棄車輛查報單，九十一年六月二十八日上午八時五十分在臺
      十五線往林八方向棄置，註此車為火燒看不出顏色。三、九十一年六月二十八
      日拖吊照片三張。四、臺北縣政府消防第大隊分隊受理災害登記簿，載火燒車
      於林八公路。五、巡邏紀錄簿，六月二十七日二至四時巡邏，（一）於轄區內
      金融機構超商加油站巡邏，（二）於三時五九分前往林八公路，通報火燒車，
      經會同消防分隊前往撲滅，車型愛快一六四型，無號牌，車上無人員，起火原
      因不明，因天色昏暗，無法辨識車身引擎號碼，定於白天請修理廠維修人員察
      看車身引擎號碼並通知車主說明。」）、車號八Ｎ─三二二一號紅色自用小客
      車車籍作業系統─查詢認可資料（詳九十一年度偵字第一四七五五號卷第八七
      頁，載車號八Ｎ─三二二一號紅色自用小客車登記所有權人係汪士傑，紅色愛
      快羅密歐型）、和信電訊股份有限公司基地台相關位置（詳九十一年度偵字第
      一四七五五號卷第九二頁至第九四頁，載「測試地點各在臺北縣三重市○○○○○街口，臺北縣三重市○○○○○街口，臺北縣三重市○○街、溪尾街口，
      臺北縣三重市○○街及五華街口，臺北縣蘆洲市○○路一加一釣蝦場前，桃園
      縣大溪鎮南興里萬戶綠莊，北二高大溪交流道」）、通聯比對電話使用人一覽
      表（一）至（三）（詳九十一年度偵字第一四七五五號卷第九五頁至第九七頁
      ）、遠傳電信股份有限公司風險管制中心傳真函（詳九十一年度偵字第一四七
      五五號卷第一二四頁，載門號0000000000號申請使用人係劉一志，
      為易通卡，八十九年十二月二十二日開通）、許書禮使用之門號000000
      0000號行動電話（詳九十一年度偵字第一四七五五號卷第一三三頁，載申
      請使用人係丑○○）、許書禮使用之門號0000000000號行動電話之
      雙向通聯資料查詢（詳九十一年度偵字第一四七五五號卷第一三四頁）、車號
      八Ｎ─三二二一號紅色自用小客車被焚地點現場照片（詳九十一年度偵字第一
      四七五五號卷第一五九頁至第一六四頁，載地點係台北縣林口鄉○○○路）、
      九十一年八月九日宇珩企業股份有限公司聲明（詳九十一年度偵字第一四七五
      五號卷第一六六頁，載「本公司承包八里鄉公所廢棄車輛清理，於九十一年六
      月二十八日會同八里鄉公所拖吊一部廢棄火燒車，該車依照合約規定已逾公告
      期限一個月（至九十一年八月三日）期滿，依規定本公司將該車予以拆除處理
      ，該車廢車體目前尚存本公司（廢車體暫不處理））、九十一年廢棄車輛委託
      清理合約書（詳九十一年度偵字第一四七五五號卷第二二四頁至第二二八頁，
      載臺北縣八里鄉公所與宇珩企業股份有限公司簽立）、車號ＭＵ─三六九二號
      綠色吉普車車籍作業系統─查詢認可資料（詳九十一年度偵字第一四七五五號
      卷第三四七頁，載車號ＭＵ─三六九二號綠色吉普車登記所有權人係楊慶順所
      有）、翡翠雜誌社門口及車號ＭＵ─三六九二號綠色吉普車照片（詳九十一年
      度偵字第一四七五五號卷第三五一頁至第三五三頁）在卷可資佐證。
（四）至檢察官於起訴書內雖記載被告癸○○於事實欄一（一）、（三）、（四）所
      示之時間、地點，預先將車號八Ｎ─四０五七號銀色廂型車之車牌拆卸乙節，
      為被告癸○○所否認，雖證人乙○○證稱車號八Ｎ─四０五七號銀色廂型車似
      未懸掛後車牌（詳本院九十三年三月十六日審判筆錄及本院九十三年四月十三
      日審判筆錄），惟證人乙○○復供承此部分並非伊負責查證，且無其他證據以
      資佐證（詳本院九十三年三月十六日審判筆錄第四一頁稱：「（問：你們提出
      的照片如何確定車牌有被拆？）這部分不是我查證的。．．．（問：是否可以
      將該錄影帶翻拍做照片庭呈？）這部分不是我負責清查，我要回去找找看。」
      等語、本院九十三年四月十三日審判筆錄第六頁至第七頁稱：「（問：是否有
      找到錄影帶？）沒有找到。．．．（問：該錄影帶應由何人保管？）黃智雄、
      陳柏豪保管的，因為辦公室有整理過，現在找不到該捲錄影帶。」等語），是
      此部分之事實應屬無法證明，一併敘明。
  綜上所述，被告癸○○所犯事證明確，所辯無非事後飾詞卸責，委無足採，其犯行
  均堪以認定。
三、被告子○○部分：
（一）訊據被告子○○固坦承於事實欄一（二）之時間、地點偕同被告癸○○以其所
      購買之四百餘元汽車燒毀車號八Ｎ─三二二一號紅色自用小客車，其有參與毀
      棄車號八Ｎ─三二二一號紅色自用小客車之犯行，惟辯稱：當時係癸○○打電
      話而非辛○○打電話，且當時係約在楊梅之巷子裏等候，並非至鐵皮屋前由辛○○指示，且我沒有從我家拿出白色塑膠桶，也沒有拆車號八Ｎ─三二二一號
      紅色自用小客車之車牌，也沒有潑灑汽車及以報紙點燃，我只有下車去買汽油
      云云。
（二）然查：
  １、如事實欄一（二）所示之事實，業據被告癸○○供述在卷（詳九十一年度相字
      第九八四號卷第一八五頁背面警訊稱：「．．．過不久一名綽號叫『阿同』的
      男子開日產二０００ＣＣ鐵灰色轎車也來到現場，我問他為何會來，他說是『
      阿偉』打電話叫他來的，過了約三十分鐘，『阿偉』從鐵皮屋走出，交待我與
      阿同將死者的紅色愛快開去解體，但我說這種車型的零件沒人要，『阿偉』就
      說那開去燒掉，我就開死者的車，跟在阿同的車後，『阿同』將車開到桃園市
      ○○路的加油站，下車買了一桶汽油（阿同車上有桶子），然後開到林口山區
      一偏僻處，由阿同潑灑汽油後點火燒掉死者的車，隨後我就坐阿同回楊梅，但
      回到該鐵皮屋處時已不見『阿偉』等人及該白色車，我打電話給『阿偉』，他
      說我如果累了就先回家休息，我就與阿同各駕車回家。」等語、同卷第一九六
      頁背面警訊稱：「（問：你於九十一年八月八日十三時許接受警方製作之第一
      次筆錄，所說是否實在？）實在。（問：警方提供之子○○的相片是為與你共
      同購買汽油開死者的座車至林口山區將死者座車燒毀之人？）是的，相片之人
      就是與我共同燒毀死者座車之人（阿同）沒錯。」等語、詳九十一年度偵字第
      一四七五五號卷第十七頁背面警訊稱：「（問：你於何時自帶同警方至何處勘
      察你與『阿同』燒毀許書禮所有之座車地點？）我在九十一年八月八日十五時
      帶同警方到台北縣八里鄉台十五線往林口方向三．五公里彎道附近，向警方自
      由我與『阿同』燒毀許書禮之座車地點，現場已未看到該車，但是地上有火燒
      痕跡，緊鄰在旁的轉彎指示牌（林口往八里方向面）已完全燒毀，只剩下面板
      和骨架（反光面已融化），另一面則有因高溫起泡情形，我可以確認就是在該
      處燒毀該車。」等語、同卷第一七四頁背面九十一年八月九日偵訊筆錄稱：「
      ．．後來偉哥出來叫我們把紅色的車燒掉，後我就開紅色的車，與阿同開他自
      己之車離開，我們把車處理完之後，我要回去開我自己之車，只看到阿國出來
      。」等語、同卷第二三二頁背面至第二三三頁背面九十一年九月四日偵訊筆錄
      稱：「．．．我向辛○○說要回去，他叫我等『阿同』（即子○○），十分鐘
      不知幾點了，子○○來，開Ｂ２？雪灰柔車，辛○○跟子○○說話後，不知雙
      方內容，跟我講把許書禮車解體我說沒什麼錢，他就說不是叫我解體是叫我放
      火燒，我說我不做，他叫我找地方，我說找不到，後來子○○說他知道何處適
      合燒，由我開許書禮車，子○○開他車，在楊梅山區進約一二小時，我車在前
      故意拖時間，子○○電話問我在幹麻，接著二人下車，我問他究竟怎麼回事，
      他說他不知道，當時也有一點迷路，後來繞到新屋，上交流道前改子○○車在
      前由他帶我到編號三地點到之前先下高速公路（南崁交流道）在莊敬路加油站
      附近等子○○回家拿約二十公升的白色塑膠桶，接著去加油，先向我拿一千元
      買四００多元，找我五００元及零錢，發票放車上再由子○○帶路走濱海往廖
      添丁廟路中他說要燒，我說會延燒到別的，最後找到編號三該處，我把許書禮
      車匙拔下，子○○拆前車牌，我拆後車牌，子○○用汽油潑前後座及車身，子
      ○○叫我點火我說不敢，他用報紙引燃燒車，改為我開車載子○○，約一公里
      子○○叫我折返，在附近發現車全起燃，他就放心，那時已改成由他開車，載
      我回鐵皮屋時約九十一年六月二十七日凌晨四點，我回鐵皮屋前，辛○○或壬○○來電叫我買飲料，辛○○也電子○○，不知說何事，在楊梅便利商店我下
      車買飲料、麵包、土司二條、茶葉蛋再回鐵皮屋時，子○○沒下車我下車是『
      阿國』開門出來，拿我東西，不知裡面還有誰，沒聽到聲音，白色車也不見了
      ，也無他車或機車，我接著開我車回去，子○○車跟我後面。」等語、詳本院
      九十二年六月九日訊問筆錄第七頁至第八頁稱：「．．．沒多久辛○○出來了
      ，我跟壬○○都沒有說話，辛○○叫我將車開去作掉，我跟他說該車沒有行情
      ，辛○○說『作掉』是叫我把車燒掉，我說我不敢，他說沒有關係，有一個人
      會過來，進來的人就是子○○，我看到他我說你為什麼會來，他說是辛○○叫
      他過來的，辛○○講話很小聲，好像怕人聽到，他跟我說你就配合阿堂走就對
      了，結果出來後就在楊梅繞了二個小時，我打電話叫子○○停車聊天，他下車
      我就問他，事情怎麼變成這樣，他說他也不知情，我說乾脆將車開去藏起來，
      不要燒。他不願意，並罵我說你不知道辛○○這種人，若是他交代的事情沒有
      辦好，就完蛋了。到桃園交流道下來，他叫我停在加油站旁邊，他回去拿汽油
      桶，來的時候我就拿壹仟元給他，他去買汽油，我跟著他上路，走濱海公路，
      走到廖添丁廟的山上，他停下來，他說在這裡燒，我第一次說不要，這裡樹林
      太多，可能會火燒山，他說沒有關係，再往前開，又走三、四分鐘停下來，他
      說這裡很妥當，叫我下車去燒，因為車是我開的，我說我不敢，他叫罵我膽小
      ，他自己就將汽油撥灑在車上，他跟我借打火機，用報紙一點就著，我就往前
      開了四、五分鐘，但是沒有聽到爆炸聲，叫我再回頭，要再點一次，那時我怕
      ，沒有辦法開車，我叫他開車，回到原點，他在點一次火，將火丟入駕駛座中
      ，就聽到爆炸聲，他也嚇到了，他的手也燒傷了，我們就趕快離開。」等語、
      本院九十三年二月四日準備程序筆錄第七頁至第八頁稱：「．．．後來阿偉叫
      我把車子作掉，我原本以為他是要我把零件拆掉，但是他的意思是要把車子燒
      掉，阿同是辛○○打電話叫來的，阿同就是子○○，我沒有打電話叫子○○過
      來。（問：三、九十一年六月二十七日為何到台北縣林口鄉○○○○路去燒車
      ？）辛○○叫我跟阿同一起去燒死者的車，當時我開死者的車，子○○自己開
      一部車，剛出來時是我跟子○○的車，開了很久，我就打電話給子○○，最後
      子○○帶我去燒車的地點燒車。中途壹仟元的加油錢是阿偉拿出來的，八千元
      是阿偉給我的修車錢，是最後拿給我的，至於這壹仟元是出發前他交給我的，
      叫我去買汽油，後來買汽油是子○○去買的，汽油的瓶子是子○○去拿的，錢
      是我拿給他，他找回我五百多元的零錢及發票。燒車前我們有拆車牌，他拆前
      面，我拆後面，是他澆的汽油，子○○先拿報紙來燒，然後點燃汽車，我們後
      來就離去，後來我開子○○的車，開到半路，因為子○○不放心，我們又回頭
      看一下。後來我們回到鐵皮屋，因為我的車在那裡，中間阿偉還打電話叫我去
      買飲料。回到鐵皮屋後只有阿國出來接飲料，後來我就走了，子○○也開他自
      己的車我們一起走了，他跟在我的車後面。」等語、本院九十三年三月十六日
      審判筆錄第十頁至第十二頁稱：「（問：後來如何去燒車？）辛○○打電話叫
      子○○過來，叫我們二人去燒車，是辛○○叫我開許書禮紅色的車，子○○開
      他自己的車。（問：燒車的地點是何人決定的？）原本是辛○○叫我找，我說
      我不會找，後來是由子○○決定的，我並不知道他為何選擇該處燒車。（問：
      買汽油的地點是何人決定的？）也是子○○，錢是辛○○拿給我，我拿壹仟元
      給子○○，辛○○拿錢給我時，子○○應該沒有看到，我不知道他以為這壹仟
      元是誰的。（問：燒車時，是否一人拆紅色車車牌？）是的，我拆後面的車牌
      ，子○○拆前面。（問：是何人點火？）是子○○。（問：再折回來燒車現場
      是何人的意思？）是子○○的意思。（問：你們燒車時，死者還在鐵皮屋內？
      ）我出門時他還在鐵皮屋內，他當時的情形我不知道，因為他在裡面站著，有
      二個人扶著他進鐵皮屋內。」等語），並有被告子○○拘票聲請書（詳九十一
      年度相字第九八四號卷第一九五頁）、被告癸○○指認子○○影相基本資料（
      詳九十一年度相字第九八四號卷第一九七頁，載被告癸○○指認他就是買汽油
      燒車的阿桐沒錯）、被告子○○臺灣桃園地方法院檢察署拘票（詳九十一年度
      偵字第一四七五五號卷第三六頁）、被告子○○使用之行動電話呼叫器線上查
      詢作業（詳九十一年度偵字第一四七五五號卷第七三頁，載被告子○○使用行
      動電話門號0000000000號，申請使用人係鄭毓婷）、臺北縣八里鄉
      九十一年七月四日北縣八清字第０九一００一０五０七號公告（詳九十一年度
      偵字第一四七五五號卷第七五頁至第七六頁，內容詳如前所述）、車號八Ｎ─
      三二二一號紅色自用小客車車籍作業系統─查詢認可資料（詳九十一年度偵字
      第一四七五五號卷第八七頁，車號八Ｎ─三二二一號紅色自用小客車登記所有
      權人係汪士傑，係紅色愛快羅密歐型）、車號八Ｎ─三二二一號紅色自用小客
      車被焚地點現場照片（詳九十一年度偵字第一四七五五號卷第一五九頁至第一
      六四頁）、九十一年八月九日宇珩企業股份有限公司聲明（詳九十一年度偵字
      第一四七五五號卷第一六六頁，內容詳如前述）、九十一年廢棄車輛委託清理
      合約書（詳九十一年度偵字第一四七五五號卷第二二四頁至第二二八頁，載由
      臺北縣八里鄉公所與宇珩企業股份有限公司簽立）等附卷可稽，況被告子○○
      業供明由其下車購買汽油，且確有於事實欄一（二）所示之時間、地點，於車
      號八Ｎ─三二二一號紅色自用小客車遭焚毀時在場，所辯各節核係畏罪圖免之
      詞，不足採信，其共同毀棄他人之物罪之犯行明確，堪以認定。
（三）至被告子○○之辯護人於本院審理時另以「因辛○○行事兇狠，被告子○○無
      法與辛○○為相反之意思，故被告子○○縱有焚毀車號八Ｎ─三二二一號紅色
      自用小客車亦非出於其本意。」云云，為被告子○○置辯，惟查被告子○○係
      自行駕駛車號Ｖ二─八九七九號自用小客車前往，並係於辛○○不在場之如事
  實欄一（二）所示之時間、地點參與焚毀車號八Ｎ─三二二一號紅色自用小客
      車之犯行，均詳如前述，足徵被告子○○自己自由意識下所為共同毀棄車號八
      Ｎ─三二二一號紅色自用小客車之犯行，顯見辯護人前揭所稱應非事實，尚無
      從採為有利於被告子○○之認定甚明。
  綜上所述，被告子○○及辯護人上開辯解，均為事後避就之詞，不足採信，本件事
  證明確，被告子○○之犯行亦堪以認定。
四、被告壬○○部分：
（一）訊據被告壬○○固坦承有於事實欄一（一）所示之時間、地點，與被告癸○○
      、辛○○、甲○○、綽號「阿順」之成年男子前往現場，且當時其駕駛車號八
      Ｎ─三二二一號紅色自用小客車時，被害人許書禮遭甲○○及綽號「阿順」之
      成年男子夾於後座中間（詳本院九十三年四月十三日審判筆錄第  頁稱：「）
      ，惟矢口否認有何妨害自由、毀損及幫助殺人之犯行，辯稱：我事先並不知道
      辛○○等人要去強押被害人許書禮，也沒有於事實欄一（二）所示燒毀車號八
      Ｎ─三二二一號紅色自用小客車時在場，另就事實欄一（三）、（四）所示被
      害人許書禮遭潑灑強酸之事實並不知情云云。
（二）然查：
  １、就被告壬○○於事實欄一（一）所示之時間、地點，係辛○○事先表示要去押
      人，且當時係由被告壬○○、甲○○、綽號「阿順」之成年男子以腳將被害人
      許書禮踹至車號八Ｎ─三二二一號紅色自用小客車之後車座，並由甲○○、綽
      號「阿順」之成年男子將被害人許書禮夾於後座中間，其後並由被告壬○○駕
      駛車號八Ｎ─三二二一號紅色自用小客車，而由車號不詳之白色自用小客車在
      前、被告癸○○所駕車號八Ｎ─四０五七號銀色廂型車在後，一路依辛○○指
      示將被害人許書禮夾持至楊梅之鐵皮屋之事實，分據被告癸○○（詳九十一年
      度相字第九八四號卷第一九二頁至第一九二頁背面警訊稱：「（問：你於九十
      一年八月八日十三時第一次及九十一年八月八日十七時第二次接受警方製作之
      警訊筆錄，所說是否實在？）實在。（問：警方提供之壬○○的相片，是否為
      與你一同至三重強押死者，並駕駛死者之座車至楊梅鐵皮屋之人？）是的，壬○○就是綽號『水和』，和我一同至三重強押死者，並由他駕駛死者座車至楊
      梅鐵皮屋之人沒錯。」等語）、證人庚○○（詳本院九十三年三月十六日審判
      筆錄第二八頁至第三七頁，內容詳如前述）結證在卷，況被告壬○○業供承其
      駕駛車號八Ｎ─三二二一號紅色自用小客車時，被害人許書禮係遭強押至後座
      並遭甲○○及綽號「阿順」之成年男子夾於車號八Ｎ─三二二一號紅色自用小
      客車後座中間，且至鐵皮屋後由他人強押入屋內等情（詳九十一年度偵字第一
      四七五五號卷第二八頁背面至第二九頁背面警訊稱：「（問：請詳述案發過程
      ？）於九十一年六月二十六日傍晚十五時從平鎮市○○路四三０巷五六號五樓
      住處去復興路桃新醫院地下一樓翡翠雜誌社辦公室找辛○○聊天，但辛○○不
      在，現場只有另一男一女在，直到晚上二十時左右辛○○回來，要我打電話給
      綽號『豆奶』癸○○，請他來修理車子，後來癸○○約過一個小時左右來到，
      癸○○檢查該車說沒有材料沒辦法修理，後來辛○○就出去，約過一個小時左
      右，辛○○又回來，講我們一起到台北喝酒，並要癸○○駕駛廂型車（銀色）
      ，而由『阿偉』（辛○○）、癸○○、甲○○、我另一不詳姓名男子共五人，
      共乘坐該廂型車到台北，在中山高速公路北上到三重交流道下，再往蘆洲方向
      行駛，一直到蘆洲集賢路一加一釣蝦場將車停下，看見辛○○好像在等人，後
      來有聽到說要等綽號『小小』汪士傑，後來看見死者（許書禮）所駕駛之紅色
      愛快羅密毆經過，我們五人就共乘該廂型車跟隨後面，到案發地點（不知該路
      名稱），由甲○○、另一不詳姓名男子及另一部轎車下來一名年青男子，共三
      人將死者（許書禮）強押上廂型車，然後由我駕駛死者之紅色愛快羅密毆轎車
      ，共三部車，第一部係由辛○○所乘坐之廂型車，第二部由我駕駛死者轎車，
      第三部為該部二名不詳姓名男子駕駛之轎車，並三重交流道上中山高速公路，
      由五股交流道下走黎明工專，然後再由林口交流道上中山高速公路，中間避過
      泰山收費站，再直走中山高速公路南下到楊梅交流道下到秀才路之一處鐵皮屋
      ，三部車均有到現場，然後我與癸○○在外面，而辛○○、甲○○還三名不詳
      姓名男子共五人強押死者進入鐵皮屋內。」等語、詳本院九十三年四月十三日
      審判筆錄第十三頁至第十四頁稱：「（問：至三重找許書禮時，是否尚有一輛
      白車上坐二人在場？該車上的二人是否一人即為阿路？）楊：我開紅色的車，
      被害人坐在後面中間，一邊坐阿順，一邊坐阿國，將被害人夾在中間，我們當
      時是坐癸○○開的車子，我和阿順還沒下車之前，阿國就已經先下了，他去了
      哪裡做什麼我不知道。後來辛○○叫我跟阿順一起下車，辛○○叫我去開紅色
      的車子，我到達的時候，阿順、許書禮、阿國就已經在後面坐好了，我並沒有
      看到有一輛白車及車上的人。當天現場並沒有看到一名叫阿路的人，我也不認
      識該人。」等語），足徵被告壬○○所辯沒有妨害被害人許書禮自由之犯行乙
      節，核非事實，無法採憑，應係畏罪避就之詞。
  ２、被告癸○○及被告子○○係於事實欄一（二）所示之時間，在被告壬○○面前
      ，由辛○○指示將車號八Ｎ─三二二一號紅色自用小客車焚毀，另被告癸○○
      與被告子○○在如事實欄一（二）所示之臺北縣林口鄉○○○路偏僻山區燒毀
      車號八Ｎ─三二二一號紅色自用小客車後，復接獲被告壬○○之電話要求其購
      買食物至楊梅鐵皮屋等情，業據被告癸○○結證在卷（詳本院九十三年三月十
      六日審判筆錄第十三頁至第二四頁稱：「（問：你們回來時，是何人打電話說
      要買吃的？）打電話是壬○○的聲音，是他叫我買吃的去，他沒有叫我買多少
      人份，我大約買了三人份，我到鐵皮屋後是甲○○開門接東西，我沒進去看，
      也不知道買的夠不夠他們吃。（問：回來的路上，是子○○開車載你回鐵皮屋
      ？）是的。（問：回來約是幾點？）約是凌晨四、五點天快亮時。（問：你們
      停留現場時間約有多久？）東西交給甲○○後，我開我自己的車回家。子○○
      隨後也出來，他的車跟著我走的。交給他們東西時，並沒有交談。．．．（問
      ：在你要去燒車之前，壬○○是否還在鐵皮屋？）當時他還在。（問：燒完車
      回來後，在路上你有接到要買點心的電話，你說是這通電話是壬○○打來的，
      你如何確認的？）因為我的電話有來電顯示是水和。．．．（問：壬○○在電
      話中跟你說什麼？）他意思是說有人交代他打電話給我，叫我買東西回去，就
      是飲料、麵包之類。（問：買完點心回去鐵皮屋時，是否有見到壬○○？）沒
      有。．．．（問：方才請問你：電話中的壬○○叫你買東西給他們吃，對不對
      ？你說：對。為何又改稱是有人交代壬○○要你買東西回去的？）對，我剛才
      是這樣說的，因為辯護人問我通話內容是什麼，我才想起來的。（問：你方才
      稱：在燒車前，在鐵皮屋門口在現場的只有你、子○○、辛○○三人？）是的
      。（問：方稱：你也不知道壬○○何時離開的？）是的。（問：請問辛○○交
      代你燒車時，壬○○人在何處？）壬○○在我的旁邊，我跟子○○、辛○○講
      燒車的事情，至於剛才講的，是說談這件事的是有我、子○○、辛○○，事實
      上，當時壬○○是站在旁邊，但他並沒有談論此事。（問：為何前後二問題，
      你均回答只有此三人在場？是否壬○○已經進入鐵皮屋了？）因為檢察官問我
      時，我誤解是現場了解這件燒車事的，所以我才這樣回答，我如上回答檢察官
      的問題，是因為我聽錯檢察官的問題了。當時壬○○並沒有進入鐵皮屋內。（
      問：在討論燒車時，壬○○是否知道你們要去燒車？）我不知道他是否知道。
      」等語），參以被告壬○○業供承確有於辛○○指示被告癸○○、被告子○○
      燒車時在鐵皮屋前，且於當日凌晨二時五十三分與辛○○同車並於車行至桃園
      縣楊梅鎮○○路附近時其行動電話確有與被告癸○○聯繫等節（詳九十一年度
      偵字第一四七五五號卷第二九頁背面警訊稱：「．．．然後經過幾十分鐘，看
      見辛○○與該部轎車內之二不詳姓名男子出來，我就向辛○○講我有事情要走
      ，結果辛○○就與我共同乘坐該部轎車共四人離開。」等語、同卷第一七三頁
      背面九十一年八月九日偵訊筆錄稱：「（問：到鐵皮屋時，辛○○有進去，然
      後又出來，你何時走？）我只知道癸○○比我先走，他怎麼走的我不知，我和
      辛○○共乘一車離開。」等語、同卷第二三七頁九十一年九月四日偵訊筆錄稱
      ：「．．．我向辛○○說要走了，本來要走下去找計程車，該處很偏僻，辛○○說叫朋友來載我，約半小時有一男開一台自小客不知廠牌顏色來，該人我不
      認識，他來時辛○○說也要走，就載我們二人離開。」等語、詳本院九十三年
      四月十三日審判筆錄第四頁至第五頁稱：「（問：對於被告癸○○以證人身分
      證述，辛○○交代他燒車時，你人在他旁邊，後來係你在他們燒完車之後跟他
      們通電話，要你買吃的跟飲料給他們，有何意見？提示九十三年三月十六日審
      判筆錄並告以要旨）癸○○、子○○是一點多把被害人的車開走，當時辛○○
      跟他們說話時，我在旁邊五公尺處抽煙，我並沒有在聽他們說些什麼，所以我
      並不知道辛○○要他們去燒車。後來我要辛○○叫車讓我離去，本來我要是要
      直接去翡翠雜誌社開我自己的車，但在二點十五分左右，我人在健行工專那裡
      ，我本來打電話給辛○○說我要直接回家，我停在翡翠雜誌社的車子要第二天
      再去開，這時辛○○就說你叫做的那一部計程車回來載我一起回桃園，我就原
      車再回鐵皮屋處，我當時打電話時附近有一家永和豆漿和七-一一便利商店，
      辛○○就叫我買一些東西帶來給他們吃，我就買了吃的跟飲料再來回鐵皮屋，
      我到了鐵皮屋後我沒有下車，到了凌晨三點多，辛○○拿我的電話打給癸○○
      ，要他買東西回來，所以是癸○○聽錯是我的聲音，所以辛○○是打電話給癸○○叫他不用買點心回去，但癸○○聽錯了，所以還是買了帶過去。（問：如
      你所言，則癸○○應是接到二通電話，一通叫他買，一通叫他不要買，而且是
      後面一通才使用你的電話，但依據癸○○證述，他只有接到一通電話，就是你
      的電話，何以如此？）二點十五分時，我在健行工專那裡，後來東西（吃的跟
      飲料）我買好後，我再坐車回鐵皮屋，這時差不多二點四、五十分左右，我把
      東西放下，應該是阿國接過去，後來辛○○就上車，我們開到了中山路時間約
      七分鐘，二點五十三分辛○○拿我的電話打給癸○○，的確只有這通電話，至
      於辛○○先前是否有打電話叫癸○○買我不知道。」等語），堪認被告子○○
      就被告癸○○、被告子○○及辛○○燒毀車號八Ｎ─三二二一號紅色自用小客
      車之犯行，事先知情而推由被告癸○○、被告子○○下手實施，足認被告壬○○所辯並未於事實欄一（二）所示之時間、地點在場而未參與共同毀棄車號八
      Ｎ─三二二一號紅色自用小客車乙節，洵不足採憑，其有共同毀損之犯行乙節
      亦堪以認定。
  ３、按刑法上之幫助犯，係指以幫助之意思，對於正犯資以助力，而未參與實施犯
      罪之行為者而言，如就構成犯罪事實之一部，已參與實施即屬共同正犯（參照
      最高法院四十九年度臺上字第七七號判例）；以幫助他人犯罪之意思而參與犯
      罪構成要件之行為者，為正犯而非從犯（參照最高法院四十六年度臺非字第十
      七號判例）；刑法上之從犯，係指僅以幫助之意思，對於正犯資以助力，而未
      參與實施犯罪構成要件之行為者而言，如就構成犯罪事實之一部，已參與實施
      ，即屬共同正犯（參照最高法院三十年度上字第一七八一號判例）；刑法上之
      幫助犯，固以幫助他人犯罪之意思而參與犯罪構成要件以外之行為而成立，惟
      所謂以幫助他人犯罪之意思而參與者，指其參與之原因，僅在助成他人犯罪之
      實現者而言，倘以合同之意思而參加犯罪，即係以自己犯罪之意思而參與，縱
      其所參與者為犯罪構成要件以外之行為，仍屬共同正犯，又所謂參與犯罪構成
      要件以外之行為者，指其所參與者非直接構成某種犯罪事實之內容，而僅係助
      成其犯罪事實實現之行為而言，苟已參與構成某種犯罪事實之一部，即屬分擔
      實施犯罪之行為，雖僅以幫助他人犯罪之意思而參與，亦仍屬共同正犯（參照
      最高法院二十七年度上字第一三三三號判例）。經查被告壬○○雖未至事實欄
      一（三）、（四）所示之時間、地點，參與潑灑被害人許書禮強酸及棄置被害
      人許書禮而未參與實施殺人之行為，惟被告壬○○參與事實欄一（一）所示強
      押被害人許書禮至楊梅鐵皮屋而對於辛○○等事嗣後殺害被害人許書禮行為資
      以助力，復就辛○○等人於事實欄一（二）所示焚毀車號八Ｎ─三二二一號紅
      色自用小客車之犯行，事先知情並共同推由被告癸○○、被告子○○下手施行
      ，足徵被告壬○○就嗣後辛○○等人擬殺害被害人許書禮乙節應為知情因而參
      與事實欄一（一）、（二）所示之犯行，顯見被告壬○○所辯並未於事實欄一
      （三）、（四）之時間、地點在場，自無庸就辛○○等人殺害被害人許書禮之
      事情負責乙節，核與法律規定不符，尚無從採憑。
（三）至被告壬○○之辯護人於本院審理時，另以「一、被害人許書禮係遭凌虐致死
      ，故本件被告壬○○並非殺人，因被害人許書禮係遭傷害致死；二、被告壬○○所參與只有其認罪之部分，不能以被害人許書禮發生死亡結果認為係被告壬○○所造成。」云云，為被告壬○○置辯，惟查：
  １、辛○○等人係出於殺人之犯意而以強酸潑灑被害人許書禮之事實，已詳如前開
      二被告癸○○部分之（三）２部分所詳述，是辯護人此點置辯應無法採信。
  ２、查被告壬○○除強押被害人許書禮外，並參與如事實欄一（二）所示毀損車號
      八Ｎ─三二二一號紅色自用小客車之犯行，如非為殺害被害人許書禮，又何須
      事先將被害人許書禮所駕車號八Ｎ─三二二一號紅色自用小客車予以焚毀，準
      此，被告壬○○就辛○○等人殺害被害人許書禮部分應有幫助之犯意甚明，從
      而辯護人以被告壬○○所參與部分僅有其認罪部分乙節，核非事實，無法採信
      。
（四）此外，復有遠傳電信股份有限公司風險管制中心傳真函（詳九十一年度相字第
      九八四號卷第一二四頁，載被告壬○○所使用門號0000000000申請
      使用人係楊昌旺，九十年五月二十一日開通，係易通卡）、門號000000
      0000之雙向通聯資料查詢（詳九十一年度相字第九八四號卷第一二五頁至
      第一二九頁）、被告壬○○拘票聲請書（詳九十一年度相字第九八四號卷第一
      九一頁）、被告癸○○指認被告壬○○相片（詳九十一年度相字第九八四號卷
      第一九四頁，載被告癸○○稱此人就是「水和」）、被告壬○○臺灣桃園地方
      法院檢察署拘票（詳九十一年度偵字第一四七五五號卷第三二頁）等附卷可稽
      。
  綜上所述，被告壬○○及辯護人上開辯解，均不足採信，本件事證明確，被告壬○○之犯行均堪以認定。
五、核被告癸○○就事實欄一（一）、（二）、（三）及（四）部分所為，係犯刑法
    第三百零二條第一項非法剝奪人之行動自由罪、第三百五十四條毀棄他人之物罪
    、第二百七十一條第一項殺人罪；被告子○○就事實欄一（二）部分所為，核係
    犯刑法第三百五十四條毀棄他人之物罪；被告壬○○參與事實欄一（一）、（二
    ）部分之犯行，而就被告癸○○、辛○○、甲○○、綽號「阿順」之成年男子等
    人殺害被害人許書禮之事實欄一（三）、（四）部分施以助力，核其所為，係犯
    刑法第三百零二條第一項非法剝奪人之行動自由罪、第三百五十四條毀棄他人之
    物罪、第二百七十一條第一項殺人罪之幫助犯，檢察官起訴意旨雖認被告壬○○
    就事實欄一（三）、（四）之被告癸○○、辛○○、甲○○、綽號「阿順」之成
    年男子共同殺害被害人許書禮部分，亦共同基於殺人之犯意聯絡，而認被告壬○○之行為應係觸犯刑法第二百七十一條之殺人罪嫌，惟訊據被告壬○○堅詞否認
    有至事實欄一（三）、（四）之地點參與殺害被害人許書禮之犯行，辯稱伊並未
    到石門山區對被害人許書禮潑灑強酸，亦未到大溪丟棄被害人許書禮等語。經查
    被告壬○○僅參與事實欄一（一）、（二）所示之非法剝奪被害人許書禮之行動
    自由及毀棄被害人許書禮所駕駛之車號八Ｎ─三二二一號紅色自用小客車以對被
    告癸○○、辛○○、甲○○、綽號「阿順」之成年男子等人殺害被害人許書禮資
    以助力，而被害人許書禮之死亡乃因於事實欄一（三）遭潑灑強酸灼傷休克死亡
    等情，而被告壬○○並未於事實欄一（三）所示之時間、地點參與潑灑被害人許
    書禮強酸之行為，已敘明如前，且被害人許書禮係於九十一年六月二十七日晚間
    二十三時許，在事實欄一（三）所示之龍潭石門山區遭灑潑強酸，迄被告壬○○
    於事實欄一（二）所示之地點於被告癸○○、子○○燒毀車號八Ｎ─三二二一號
    紅色自用小客車後撥打電話予被告癸○○之九十一年六月二十七日凌晨二時五十
    三分許，其間相隔二十小時，顯然難認被告壬○○事前與被告癸○○、辛○○、
    甲○○、綽號「阿順」之成年男子等人有謀議殺害被害人許書禮，是以，當日被
    害人許書禮之遭殺害，尚乏實證足認被告壬○○於事實欄一（三）部分亦與被告
    癸○○等人有共同殺人之犯意聯絡，是無從證明被告壬○○有檢察官所起訴意旨
    所指之殺人犯行，惟被告壬○○既參與事實欄一（一）之強擄被害人許書禮之行
    為而對被告癸○○等人於事欄一（三）所示時地殺害被害人許書禮資以助力，復
    為免被告癸○○等人殺人之犯行遭發覺並與被告癸○○等人共同參與事實欄一（
    二）所示之毀棄被害人許書禮所駕駛車號八Ｎ─三二二一號紅色自用小客車之犯
    行，堪認被告壬○○所為，係以幫助辛○○等人犯罪之意思，實施犯罪構成要件
    以外之行為而參與渠等之殺人行為，係屬幫助犯，爰依同法第三十條第二項之規
    定，論以刑法第二百七十一條第一項之幫助殺人罪，從而檢察官起訴意旨認被告
    壬○○亦係成立殺人之共同正犯，不無誤會，併予敘明。被告癸○○、壬○○就
    事實欄一（一）所犯非法剝奪人之行動自由罪部分，與通緝中之辛○○、甲○○
    、綽號「阿順」之成年男子及於白色自用小客車上之二名成年男子間，被告癸○○、壬○○、子○○就事實欄一（二）所犯毀棄他人之物罪部分，與辛○○間，
    及被告癸○○就事實欄一（三）、（四）所犯殺人罪部分，與辛○○、甲○○、
    綽號「阿順」之成年男子間，均具有犯意之聯絡及行為之分擔，應依刑法第二十
    八條之規定，論以共同正犯。再被告癸○○就所犯共同非法剝奪人之行動自由罪
    、共同毀棄他人之物罪及共同殺人罪三罪之間、被告壬○○就所犯共同非法剝奪
    人之行動自由罪、共同毀棄他人之物罪及幫助殺人罪三罪之間，有方法結果之牽
    連關係，應各從一重論以之共同殺人罪、幫助殺人罪處斷。又被告壬○○所犯係
    幫助殺人罪，並應依刑法第三十條第二項規定，減輕其刑。爰審酌被告癸○○、
    壬○○、子○○與被害人許書禮素不相識，並無怨仇，徒因辛○○之命竟罔顧法
    律，其中被告癸○○、壬○○藐視他人生命，公然於街上強擄被害人許書禮，且
    被告癸○○並夥同辛○○、甲○○、綽號「阿順」之成年男子前往石門山區以強
    酸灼燒被害人許書禮身體凌虐殺害被害人許書禮惡性重大，惟念及被告癸○○、
    被告子○○犯後尚稱坦白犯行，且被告癸○○係因受辛○○之指使而涉案，被告
    壬○○未實際到石門山區持強酸殺害被害人許書禮，三人均尚未與被害人許書禮
    家屬和解等一切情狀，分別量處如主文所示之刑，以示懲儆，又被告癸○○所犯
    殺人罪正犯之性質，認有褫奪公權之必要，爰併予宣告褫奪公權如主文所示。另
    用以於事實欄一（一）、（三）、（四）強擄被害人許書禮之車號八Ｎ─四０五
    七號銀色廂型車並非被告癸○○所有，而係其前配偶蔡雅麗所有之事實，除據被
    告癸○○供明在卷外（詳九十一年度相字第九八四號卷第一八七頁警訊稱：「犯
    此案的車就是該八Ｎ─四○五七號廂型車，車主是我太太蔡雅麗。」等語），並
    有車號八Ｎ─四０五七號銀色廂型車車籍作業系統─查詢認可資料（詳九十一年
    度偵字第一四七五五號卷第八八頁，載車號八Ｎ─四０五七號銀色廂型車所有權
    人係蔡雅麗）、裕融企業股份有限公司九十一年九月二十七日刑事聲請狀（詳九
    十一年度偵字第一四七五五號卷第二八二頁至第二八八頁，載「車號八Ｎ─四０
    五七號銀色廂型車係車主蔡雅麗向公司分期購買，並登記，請准責付本公司。」
    ，後並附一、附條件買賣契約書。二、附條件買賣登記申請書。三、汽車新領牌
    照登記書。）、蔡雅麗九十一年十一月十二日刑事聲請狀（詳九十一年度偵字第
    一四七五五號卷第三二六頁至第三二七頁，請求發還車號八Ｎ─四０五七號銀色
    廂型車）等在卷可資佐證，從而自無從依刑法第三十八條各款規定對車號八Ｎ─
    四０五七號銀色廂型車宣告沒收；另於事實欄一（三）、（四）部分用以殺害被
    害人許書禮所用之棉被一床及強酸空瓶等物，已經被告癸○○丟棄於事實欄一
    （四）所示溪流裏而滅失，且無法尋獲等情，亦據被告癸○○供明在卷，詳如前
    述，爰均不另為沒收之諭知，一併敘明。
六、檢察官起訴意旨另以：被告子○○就事實欄一（二）所示之時間、地點，參與燒
    毀被害人許書禮所駕駛之車號八Ｎ─三二二一號紅色自用小客車部分，核係另犯
    刑法第二百七十一條第一項之殺人罪之幫助犯、同法第一百六十五條之湮滅他人
    刑事證據罪嫌。
（一）就被告子○○被訴幫助殺人罪嫌部分：
  １、按共同正犯之所以應對其他共同正犯所實施之行為負其全部責任者，以就其行
      為有犯意之聯絡為限，若一人所實施之行為為他方所不知，或不能預見，或超
      越原計畫之範圍，則僅應就其所知之程度，令負責任，未可概以共同正犯論（
      最高法院五十年度臺上字第一０六０號判例參照）。
  ２、查檢察官起訴意旨認被告子○○涉有前揭幫助殺人之犯行，無非以被告子○○
      參與如事實欄一（二）所示焚毀車號八Ｎ─三二二一號紅色自用小客車為其主
  要論據。
  ３、訊之被告子○○堅決否認有檢察官起訴意旨所指之幫助殺人犯行，辯稱：我僅
      於事實欄一（二）所示之時間、地點，在焚毀車號八Ｎ─三二二一號紅色自用
      小客車時與被告癸○○在場，並未參與事實欄一（一）、（三）、（四）所示
      之犯行等語。經查被告子○○並未參與強押被害人許書禮之行為，詳如前述，
      且檢察官起訴意旨亦未認被告子○○有於事實欄一（一）所示之時間、地點在
      場，而被告子○○於事實欄一（二）所示之時間、地點，與被告癸○○共同由
      辛○○指示燒毀車號八Ｎ─三二二一號紅色自用小客車時，復係在楊梅之鐵皮
      屋外，並未進入鐵皮屋內，均詳如前述，並據被告癸○○結證在卷（詳本院九
      十三年三月十六日審判筆錄第十二頁至第十三頁稱：「（問：子○○也知道死
      者當時被關在鐵屋屋內？）這我不清楚，但是子○○來鐵皮屋時我不知道他是
      否知道。（問：子○○是否知道燒車的車主被關在鐵皮屋內？）我沒有問他是
      否知道，言談之中我只有聽到子○○說辛○○交代的事情一定要做到。（問：
      子○○到鐵皮屋多久後離去？）停留十分鐘左右離去，其間只有我、子○○、
      辛○○三人在屋外說話，我、子○○都沒有進去鐵皮屋，我聽見辛○○叫子○○帶我去燒車，並要我找地點，我說我不會找，才由子○○找地點。」等語）
      ，準此，尚難認被告子○○知悉被害人許書禮當時係遭辛○○等人強押於鐵皮
      屋內，自不能以被告子○○參與事實欄一（二）所示毀棄車號八Ｎ─三二二一
      號紅色自用小客車之行為即遽以推論被告子○○就辛○○等人嗣於事實欄一（
      三）、（四）所為殺害被害人許書禮之行為有何預見而有幫助殺人之犯意。此
      外，復查無其他積極證據足資證明被告子○○知情被告癸○○、辛○○、甲○○、綽號「阿順」之成年男子等人欲殺人，被告子○○被訴幫助殺人此部分之
      犯罪應屬不能證明，惟因檢察官起訴意旨認此部分與前揭被告子○○判罪之共
      同毀棄他人之物罪部分係按牽連犯之裁判上一罪提起公訴，基於審判不可分之
      關係，故不另為無罪之諭知，併敘明之。
（二）就被告子○○被訴煙滅刑事證據罪嫌部分：
  １、按「刑法第一百六十五條所謂刑事被告案件，係指因告訴，告發、自首等情形
      開始偵查後之案件而言。上訴人將查扣之職業執照交與他人以資湮滅罪證之時
      ，既在本案開始偵查之前，即與該條規定之構成要件不符。」，最高法院五十
      五年度臺上字第三一四七號判例可資參照；又「要旨：刑法第一百六十五條之
      所謂『刑事被告案件』係指因告訴、告發、自首等情形開始偵查以後之案件而
      言，該邱某等人於七十四年六月七日下午二時三十分許，查獲拍照游某之盜伐
      林木，至同日下午四時三十分許，上訴人夥同不詳姓名人，搶走其照相機以湮
      滅游某之犯罪證據時，其違反森林法案已否移送有關機關偵辦？此與其是否成
      立該條之湮滅證據罪有關。原判決未調查清楚，率論上訴人牽連犯該條湮滅證
      據罪，自嫌速斷。」，最高法院七十五年度臺上字第五一０八號判例亦有明揭
      （臺灣高等法院暨所屬法院六十五年度法律座談會刑事類第十四號亦採此見解
      ），故在偵查開始以前，即無所謂刑事被告，亦無刑事被告案件可言。
  ２、經查本件被害人許書禮係於事實欄一（四）所示之時間、地點由目擊證人陳華
      乾發現遭人丟棄於產業道路上，而被告子○○係於事實欄一（二）所示之時間
      、地點偕同被告癸○○前往臺北縣林口鄉○○○路偏僻山區焚毀車號八Ｎ─三
      二二一號紅色自用小客車，則被告子○○毀棄前開自用小客車顯係在警方開始
      偵查之前，是被告子○○在實施毀損前開自用小客車之行為，固有使原來被害
      人許書禮所駕車號八Ｎ─三二二一號紅色自用小客車，喪失其原貌至不可辨識
      ，致司法警察無從依犯罪證據發現犯罪，但在被告子○○行為當時，本件相關
      案件並未開始偵查，難認被告子○○所犯前開毀損車輛之行為亦係「湮滅他人
      刑事被告案件」之證據，依前開說明，自亦無從成立刑法第一百六十五條之湮
      滅關係他人刑事被告案件證據罪。此外，復查無其他積極證據足資認定被告子
      ○○涉有上開犯行，自屬不能證明被告子○○此部分犯罪，惟因檢察官起訴意
      旨認此部分與前開論罪科刑之毀棄他人之物罪部分有方法結果之牽連關係，屬
      裁判上一罪，爰不另為無罪之諭知。
據上論斷，應依刑事訴訟法第二百九十九條第一項前段，刑法第二十八條、第三十條
第二項、第二百七十一條第一項、第三百零二條第一項、第三百五十四條、第五十五
條、第三十七條第二項，罰金罰鍰提高標準條例第一條前段，判決如主文。
本案經檢察官羅秀蓮到庭執行職務。
中      華      民      國    九十三    年      四      月    二十七    日
                                    臺灣桃園地方法院刑事第十庭
                                        審判長法  官   江德民
                                              法  官   李桂英
                                              法  官   曾淑華
右正本證明與原本無異。
如不服本判決，應於判決送達後十日內向本院提出上訴狀( 應附繕本 )，上訴於
臺灣高等法院。
                                              書記官   文巧雲
中      華      民      國    九十三    年      四      月    二十七    日
